[
  {
    "infinitive": "a vorbi",
    "translation": "говорить",
    "conjugation": {
      "present": {
        "eu": "vorbesc",
        "tu": "vorbești",
        "el/ea": "vorbește",
        "noi": "vorbim",
        "voi": "vorbiți",
        "ei/ele": "vorbesc"
      },
      "past": {
        "eu": "am vorbit",
        "tu": "ai vorbit",
        "el/ea": "a vorbit",
        "noi": "am vorbit",
        "voi": "ați vorbit",
        "ei/ele": "au vorbit"
      },
      "future": {
        "eu": "voi vorbi",
        "tu": "vei vorbi",
        "el/ea": "va vorbi",
        "noi": "vom vorbi",
        "voi": "veți vorbi",
        "ei/ele": "vor vorbi"
      }
    }
  },
  {
    "infinitive": "a învăța",
    "translation": "учить",
    "conjugation": {
      "present": {
        "eu": "învăț",
        "tu": "înveți",
        "el/ea": "învață",
        "noi": "învățăm",
        "voi": "învățați",
        "ei/ele": "învață"
      },
      "past": {
        "eu": "am învățat",
        "tu": "ai învățat",
        "el/ea": "a învățat",
        "noi": "am învățat",
        "voi": "ați învățat",
        "ei/ele": "au învățat"
      },
      "future": {
        "eu": "voi învăța",
        "tu": "vei învăța",
        "el/ea": "va învăța",
        "noi": "vom învăța",
        "voi": "veți învăța",
        "ei/ele": "vor învăța"
      }
    }
  },
  {
    "infinitive": "a lucra",
    "translation": "работать",
    "conjugation": {
      "present": {
        "eu": "lucrez",
        "tu": "lucrezi",
        "el/ea": "lucrează",
        "noi": "lucrăm",
        "voi": "lucrați",
        "ei/ele": "lucrează"
      },
      "past": {
        "eu": "am lucrat",
        "tu": "ai lucrat",
        "el/ea": "a lucrat",
        "noi": "am lucrat",
        "voi": "ați lucrat",
        "ei/ele": "au lucrat"
      },
      "future": {
        "eu": "voi lucra",
        "tu": "vei lucra",
        "el/ea": "va lucra",
        "noi": "vom lucra",
        "voi": "veți lucra",
        "ei/ele": "vor lucra"
      }
    }
  },
  {
    "infinitive": "a cânta",
    "translation": "петь",
    "conjugation": {
      "present": {
        "eu": "cânt",
        "tu": "cânți",
        "el/ea": "cântă",
        "noi": "cântăm",
        "voi": "cântați",
        "ei/ele": "cântă"
      },
      "past": {
        "eu": "am cântat",
        "tu": "ai cântat",
        "el/ea": "a cântat",
        "noi": "am cântat",
        "voi": "ați cântat",
        "ei/ele": "au cântat"
      },
      "future": {
        "eu": "voi cânta",
        "tu": "vei cânta",
        "el/ea": "va cânta",
        "noi": "vom cânta",
        "voi": "veți cânta",
        "ei/ele": "vor cânta"
      }
    }
  },
  {
    "infinitive": "a asculta",
    "translation": "слушать",
    "conjugation": {
      "present": {
        "eu": "ascult",
        "tu": "asculți",
        "el/ea": "ascultă",
        "noi": "ascultăm",
        "voi": "ascultați",
        "ei/ele": "ascultă"
      },
      "past": {
        "eu": "am ascultat",
        "tu": "ai ascultat",
        "el/ea": "a ascultat",
        "noi": "am ascultat",
        "voi": "ați ascultat",
        "ei/ele": "au ascultat"
      },
      "future": {
        "eu": "voi asculta",
        "tu": "vei asculta",
        "el/ea": "va asculta",
        "noi": "vom asculta",
        "voi": "veți asculta",
        "ei/ele": "vor asculta"
      }
    }
  },
  {
    "infinitive": "a întreba",
    "translation": "спрашивать",
    "conjugation": {
      "present": {
        "eu": "întreb",
        "tu": "întrebi",
        "el/ea": "întreabă",
        "noi": "întrebăm",
        "voi": "întrebați",
        "ei/ele": "întreabă"
      },
      "past": {
        "eu": "am întrebat",
        "tu": "ai întrebat",
        "el/ea": "a întrebat",
        "noi": "am întrebat",
        "voi": "ați întrebat",
        "ei/ele": "au întrebat"
      },
      "future": {
        "eu": "voi întreba",
        "tu": "vei întreba",
        "el/ea": "va întreba",
        "noi": "vom întreba",
        "voi": "veți întreba",
        "ei/ele": "vor întreba"
      }
    }
  },
  {
    "infinitive": "a aștepta",
    "translation": "ждать",
    "conjugation": {
      "present": {
        "eu": "aștept",
        "tu": "aștepți",
        "el/ea": "așteaptă",
        "noi": "așteptăm",
        "voi": "așteptați",
        "ei/ele": "așteaptă"
      },
      "past": {
        "eu": "am așteptat",
        "tu": "ai așteptat",
        "el/ea": "a așteptat",
        "noi": "am așteptat",
        "voi": "ați așteptat",
        "ei/ele": "au așteptat"
      },
      "future": {
        "eu": "voi aștepta",
        "tu": "vei aștepta",
        "el/ea": "va aștepta",
        "noi": "vom aștepta",
        "voi": "veți aștepta",
        "ei/ele": "vor aștepta"
      }
    }
  },
  {
    "infinitive": "a cumpăra",
    "translation": "покупать",
    "conjugation": {
      "present": {
        "eu": "cumpăr",
        "tu": "cumperi",
        "el/ea": "cumpără",
        "noi": "cumpărăm",
        "voi": "cumpărați",
        "ei/ele": "cumpără"
      },
      "past": {
        "eu": "am cumpărat",
        "tu": "ai cumpărat",
        "el/ea": "a cumpărat",
        "noi": "am cumpărat",
        "voi": "ați cumpărat",
        "ei/ele": "au cumpărat"
      },
      "future": {
        "eu": "voi cumpăra",
        "tu": "vei cumpăra",
        "el/ea": "va cumpăra",
        "noi": "vom cumpăra",
        "voi": "veți cumpăra",
        "ei/ele": "vor cumpăra"
      }
    }
  },
  {
    "infinitive": "a pleca",
    "translation": "уходить",
    "conjugation": {
      "present": {
        "eu": "plec",
        "tu": "pleci",
        "el/ea": "pleacă",
        "noi": "plecăm",
        "voi": "plecați",
        "ei/ele": "pleacă"
      },
      "past": {
        "eu": "am plecat",
        "tu": "ai plecat",
        "el/ea": "a plecat",
        "noi": "am plecat",
        "voi": "ați plecat",
        "ei/ele": "au plecat"
      },
      "future": {
        "eu": "voi pleca",
        "tu": "vei pleca",
        "el/ea": "va pleca",
        "noi": "vom pleca",
        "voi": "veți pleca",
        "ei/ele": "vor pleca"
      }
    }
  },
  {
    "infinitive": "a călători",
    "translation": "путешевствовать",
    "conjugation": {
      "present": {
        "eu": "călătoresc",
        "tu": "călătorești",
        "el/ea": "călătorește",
        "noi": "călătorim",
        "voi": "călătoriți",
        "ei/ele": "călătoresc"
      },
      "past": {
        "eu": "am călătorit",
        "tu": "ai călătorit",
        "el/ea": "a călătorit",
        "noi": "am călătorit",
        "voi": "ați călătorit",
        "ei/ele": "au călătorit"
      },
      "future": {
        "eu": "voi călători",
        "tu": "vei călători",
        "el/ea": "va călători",
        "noi": "vom călători",
        "voi": "veți călători",
        "ei/ele": "vor călători"
      }
    }
  },
  {
    "infinitive": "a sta",
    "translation": "сидеть, стоять, оставаться",
    "conjugation": {
      "present": {
        "eu": "stau",
        "tu": "stai",
        "el/ea": "stă",
        "noi": "stăm",
        "voi": "stați",
        "ei/ele": "stau"
      },
      "past": {
        "eu": "am stat",
        "tu": "ai stat",
        "el/ea": "a stat",
        "noi": "am stat",
        "voi": "ați stat",
        "ei/ele": "au stat"
      },
      "future": {
        "eu": "voi sta",
        "tu": "vei sta",
        "el/ea": "va sta",
        "noi": "vom sta",
        "voi": "veți sta",
        "ei/ele": "vor sta"
      }
    }
  },
  {
    "infinitive": "a iubi",
    "translation": "любить",
    "conjugation": {
      "present": {
        "eu": "iubesc",
        "tu": "iubești",
        "el/ea": "iubește",
        "noi": "iubim",
        "voi": "iubiți",
        "ei/ele": "iubesc"
      },
      "past": {
        "eu": "am iubit",
        "tu": "ai iubit",
        "el/ea": "a iubit",
        "noi": "am iubit",
        "voi": "ați iubit",
        "ei/ele": "au iubit"
      },
      "future": {
        "eu": "voi iubi",
        "tu": "vei iubi",
        "el/ea": "va iubi",
        "noi": "vom iubi",
        "voi": "veți iubi",
        "ei/ele": "vor iubi"
      }
    }
  },
  {
    "infinitive": "a ajuta",
    "translation": "помогать",
    "conjugation": {
      "present": {
        "eu": "ajut",
        "tu": "ajuți",
        "el/ea": "ajută",
        "noi": "ajutăm",
        "voi": "ajutați",
        "ei/ele": "ajută"
      },
      "past": {
        "eu": "am ajutat",
        "tu": "ai ajutat",
        "el/ea": "a ajutat",
        "noi": "am ajutat",
        "voi": "ați ajutat",
        "ei/ele": "au ajutat"
      },
      "future": {
        "eu": "voi ajuta",
        "tu": "vei ajuta",
        "el/ea": "va ajuta",
        "noi": "vom ajuta",
        "voi": "veți ajuta",
        "ei/ele": "vor ajuta"
      }
    }
  },
  {
    "infinitive": "a căuta",
    "translation": "искать",
    "conjugation": {
      "present": {
        "eu": "caut",
        "tu": "cauți",
        "el/ea": "caută",
        "noi": "căutăm",
        "voi": "căutați",
        "ei/ele": "caută"
      },
      "past": {
        "eu": "am căutat",
        "tu": "ai căutat",
        "el/ea": "a căutat",
        "noi": "am căutat",
        "voi": "ați căutat",
        "ei/ele": "au căutat"
      },
      "future": {
        "eu": "voi căuta",
        "tu": "vei căuta",
        "el/ea": "va căuta",
        "noi": "vom căuta",
        "voi": "veți căuta",
        "ei/ele": "vor căuta"
      }
    }
  },
  {
    "infinitive": "a uita",
    "translation": "забывать",
    "conjugation": {
      "present": {
        "eu": "uit",
        "tu": "uiți",
        "el/ea": "uită",
        "noi": "uităm",
        "voi": "uitați",
        "ei/ele": "uită"
      },
      "past": {
        "eu": "am uitat",
        "tu": "ai uitat",
        "el/ea": "a uitat",
        "noi": "am uitat",
        "voi": "ați uitat",
        "ei/ele": "au uitat"
      },
      "future": {
        "eu": "voi uita",
        "tu": "vei uita",
        "el/ea": "va uita",
        "noi": "vom uita",
        "voi": "veți uita",
        "ei/ele": "vor uita"
      }
    }
  },
  {
    "infinitive": "a explica",
    "translation": "объяснять",
    "conjugation": {
      "present": {
        "eu": "explic",
        "tu": "explici",
        "el/ea": "explică",
        "noi": "explicăm",
        "voi": "explicați",
        "ei/ele": "explică"
      },
      "past": {
        "eu": "am explicat",
        "tu": "ai explicat",
        "el/ea": "a explicat",
        "noi": "am explicat",
        "voi": "ați explicat",
        "ei/ele": "au explicat"
      },
      "future": {
        "eu": "voi explica",
        "tu": "vei explica",
        "el/ea": "va explica",
        "noi": "vom explica",
        "voi": "veți explica",
        "ei/ele": "vor explica"
      }
    }
  },
  {
    "infinitive": "a studia",
    "translation": "изучать",
    "conjugation": {
      "present": {
        "eu": "studiez",
        "tu": "studiezi",
        "el/ea": "studiază",
        "noi": "studăm",
        "voi": "studați",
        "ei/ele": "studiază"
      },
      "past": {
        "eu": "am studiat",
        "tu": "ai studiat",
        "el/ea": "a studiat",
        "noi": "am studiat",
        "voi": "ați studiat",
        "ei/ele": "au studiat"
      },
      "future": {
        "eu": "voi studia",
        "tu": "vei studia",
        "el/ea": "va studia",
        "noi": "vom studia",
        "voi": "veți studia",
        "ei/ele": "vor studia"
      }
    }
  },
  {
    "infinitive": "a juca",
    "translation": "играть",
    "conjugation": {
      "present": {
        "eu": "joc",
        "tu": "joci",
        "el/ea": "joacă",
        "noi": "jucăm",
        "voi": "jucați",
        "ei/ele": "joacă"
      },
      "past": {
        "eu": "am jucat",
        "tu": "ai jucat",
        "el/ea": "a jucat",
        "noi": "am jucat",
        "voi": "ați jucat",
        "ei/ele": "au jucat"
      },
      "future": {
        "eu": "voi juca",
        "tu": "vei juca",
        "el/ea": "va juca",
        "noi": "vom juca",
        "voi": "veți juca",
        "ei/ele": "vor juca"
      }
    }
  },
  {
    "infinitive": "a schimba",
    "translation": "изменять",
    "conjugation": {
      "present": {
        "eu": "schimb",
        "tu": "schimbi",
        "el/ea": "schimbă",
        "noi": "schimbăm",
        "voi": "schimbați",
        "ei/ele": "schimbă"
      },
      "past": {
        "eu": "am schimbat",
        "tu": "ai schimbat",
        "el/ea": "a schimbat",
        "noi": "am schimbat",
        "voi": "ați schimbat",
        "ei/ele": "au schimbat"
      },
      "future": {
        "eu": "voi schimba",
        "tu": "vei schimba",
        "el/ea": "va schimba",
        "noi": "vom schimba",
        "voi": "veți schimba",
        "ei/ele": "vor schimba"
      }
    }
  },
  {
    "infinitive": "a purta",
    "translation": "носить",
    "conjugation": {
      "present": {
        "eu": "port",
        "tu": "porți",
        "el/ea": "poartă",
        "noi": "purtăm",
        "voi": "purtați",
        "ei/ele": "poartă"
      },
      "past": {
        "eu": "am purtat",
        "tu": "ai purtat",
        "el/ea": "a purtat",
        "noi": "am purtat",
        "voi": "ați purtat",
        "ei/ele": "au purtat"
      },
      "future": {
        "eu": "voi purta",
        "tu": "vei purta",
        "el/ea": "va purta",
        "noi": "vom purta",
        "voi": "veți purta",
        "ei/ele": "vor purta"
      }
    }
  },
  {
    "infinitive": "a mânca",
    "translation": "кушать",
    "conjugation": {
      "present": {
        "eu": "mănânc",
        "tu": "mănânci",
        "el/ea": "mănâncă",
        "noi": "mâncăm",
        "voi": "mâncați",
        "ei/ele": "mănâncă"
      },
      "past": {
        "eu": "am mâncat",
        "tu": "ai mâncat",
        "el/ea": "a mâncat",
        "noi": "am mâncat",
        "voi": "ați mâncat",
        "ei/ele": "au mâncat"
      },
      "future": {
        "eu": "voi mânca",
        "tu": "vei mânca",
        "el/ea": "va mânca",
        "noi": "vom mânca",
        "voi": "veți mânca",
        "ei/ele": "vor mânca"
      }
    }
  },
  {
    "infinitive": "a suna",
    "translation": "звонить",
    "conjugation": {
      "present": {
        "eu": "sun",
        "tu": "suni",
        "el/ea": "sună",
        "noi": "sunăm",
        "voi": "sunați",
        "ei/ele": "sună"
      },
      "past": {
        "eu": "am sunat",
        "tu": "ai sunat",
        "el/ea": "a sunat",
        "noi": "am sunat",
        "voi": "ați sunat",
        "ei/ele": "au sunat"
      },
      "future": {
        "eu": "voi suna",
        "tu": "vei suna",
        "el/ea": "va suna",
        "noi": "vom suna",
        "voi": "veți suna",
        "ei/ele": "vor suna"
      }
    }
  },
  {
    "infinitive": "a dansa",
    "translation": "танцевать",
    "conjugation": {
      "present": {
        "eu": "dansez",
        "tu": "dansezi",
        "el/ea": "dansează",
        "noi": "dansăm",
        "voi": "dansați",
        "ei/ele": "dansează"
      },
      "past": {
        "eu": "am dansat",
        "tu": "ai dansat",
        "el/ea": "a dansat",
        "noi": "am dansat",
        "voi": "ați dansat",
        "ei/ele": "au dansat"
      },
      "future": {
        "eu": "voi dansa",
        "tu": "vei dansa",
        "el/ea": "va dansa",
        "noi": "vom dansa",
        "voi": "veți dansa",
        "ei/ele": "vor dansa"
      }
    }
  },
  {
    "infinitive": "a termina",
    "translation": "заканчивать",
    "conjugation": {
      "present": {
        "eu": "termin",
        "tu": "termini",
        "el/ea": "termină",
        "noi": "terminăm",
        "voi": "terminați",
        "ei/ele": "termină"
      },
      "past": {
        "eu": "am terminat",
        "tu": "ai terminat",
        "el/ea": "a terminat",
        "noi": "am terminat",
        "voi": "ați terminat",
        "ei/ele": "au terminat"
      },
      "future": {
        "eu": "voi termina",
        "tu": "vei termina",
        "el/ea": "va termina",
        "noi": "vom termina",
        "voi": "veți termina",
        "ei/ele": "vor termina"
      }
    }
  },
  {
    "infinitive": "a începe",
    "translation": "начинать",
    "conjugation": {
      "present": {
        "eu": "încep",
        "tu": "începi",
        "el/ea": "începe",
        "noi": "începem",
        "voi": "începeți",
        "ei/ele": "încep"
      },
      "past": {
        "eu": "am început",
        "tu": "ai început",
        "el/ea": "a început",
        "noi": "am început",
        "voi": "ați început",
        "ei/ele": "au început"
      },
      "future": {
        "eu": "voi începe",
        "tu": "vei începe",
        "el/ea": "va începe",
        "noi": "vom începe",
        "voi": "veți începe",
        "ei/ele": "vor începe"
      }
    }
  },
  {
    "infinitive": "a preda",
    "translation": "учить",
    "conjugation": {
      "present": {
        "eu": "predau",
        "tu": "predai",
        "el/ea": "predă",
        "noi": "predăm",
        "voi": "predați",
        "ei/ele": "predau"
      },
      "past": {
        "eu": "am predat",
        "tu": "ai predat",
        "el/ea": "a predat",
        "noi": "am predat",
        "voi": "ați predat",
        "ei/ele": "au predat"
      },
      "future": {
        "eu": "voi preda",
        "tu": "vei preda",
        "el/ea": "va preda",
        "noi": "vom preda",
        "voi": "veți preda",
        "ei/ele": "vor preda"
      }
    }
  },
  {
    "infinitive": "a aproba",
    "translation": "подтверждать",
    "conjugation": {
      "present": {
        "eu": "aprob",
        "tu": "aprobi",
        "el/ea": "aprobă",
        "noi": "aprobăm",
        "voi": "aprobați",
        "ei/ele": "aprobă"
      },
      "past": {
        "eu": "am aprobat",
        "tu": "ai aprobat",
        "el/ea": "a aprobat",
        "noi": "am aprobat",
        "voi": "ați aprobat",
        "ei/ele": "au aprobat"
      },
      "future": {
        "eu": "voi aproba",
        "tu": "vei aproba",
        "el/ea": "va aproba",
        "noi": "vom aproba",
        "voi": "veți aproba",
        "ei/ele": "vor aproba"
      }
    }
  },
  {
    "infinitive": "a arăta",
    "translation": "показывать",
    "conjugation": {
      "present": {
        "eu": "arat",
        "tu": "arăți",
        "el/ea": "arată",
        "noi": "arătăm",
        "voi": "arătați",
        "ei/ele": "arată"
      },
      "past": {
        "eu": "am arătat",
        "tu": "ai arătat",
        "el/ea": "a arătat",
        "noi": "am arătat",
        "voi": "ați arătat",
        "ei/ele": "au arătat"
      },
      "future": {
        "eu": "voi arăta",
        "tu": "vei arăta",
        "el/ea": "va arăta",
        "noi": "vom arăta",
        "voi": "veți arăta",
        "ei/ele": "vor arăta"
      }
    }
  },
  {
    "infinitive": "a intra",
    "translation": "входить",
    "conjugation": {
      "present": {
        "eu": "intru",
        "tu": "intri",
        "el/ea": "intră",
        "noi": "intrăm",
        "voi": "intrați",
        "ei/ele": "intră"
      },
      "past": {
        "eu": "am intrat",
        "tu": "ai intrat",
        "el/ea": "a intrat",
        "noi": "am intrat",
        "voi": "ați intrat",
        "ei/ele": "au intrat"
      },
      "future": {
        "eu": "voi intra",
        "tu": "vei intra",
        "el/ea": "va intra",
        "noi": "vom intra",
        "voi": "veți intra",
        "ei/ele": "vor intra"
      }
    }
  },
  {
    "infinitive": "a ieși",
    "translation": "выходить",
    "conjugation": {
      "present": {
        "eu": "ies",
        "tu": "ieși",
        "el/ea": "iese",
        "noi": "ieșim",
        "voi": "ieșiți",
        "ei/ele": "ies"
      },
      "past": {
        "eu": "am ieșit",
        "tu": "ai ieșit",
        "el/ea": "a ieșit",
        "noi": "am ieșit",
        "voi": "ați ieșit",
        "ei/ele": "au ieșit"
      },
      "future": {
        "eu": "voi ieși",
        "tu": "vei ieși",
        "el/ea": "va ieși",
        "noi": "vom ieși",
        "voi": "veți ieși",
        "ei/ele": "vor ieși"
      }
    }
  },
  {
    "infinitive": "a apăra",
    "translation": "защищать",
    "conjugation": {
      "present": {
        "eu": "apăr",
        "tu": "apări",
        "el/ea": "apără",
        "noi": "apărăm",
        "voi": "apărați",
        "ei/ele": "apără"
      },
      "past": {
        "eu": "am apărat",
        "tu": "ai apărat",
        "el/ea": "a apărat",
        "noi": "am apărat",
        "voi": "ați apărat",
        "ei/ele": "au apărat"
      },
      "future": {
        "eu": "voi apăra",
        "tu": "vei apăra",
        "el/ea": "va apăra",
        "noi": "vom apăra",
        "voi": "veți apăra",
        "ei/ele": "vor apăra"
      }
    }
  },
  {
    "infinitive": "a compara",
    "translation": "сравнивать",
    "conjugation": {
      "present": {
        "eu": "compar",
        "tu": "compari",
        "el/ea": "compară",
        "noi": "comparăm",
        "voi": "comparați",
        "ei/ele": "compară"
      },
      "past": {
        "eu": "am comparat",
        "tu": "ai comparat",
        "el/ea": "a comparat",
        "noi": "am comparat",
        "voi": "ați comparat",
        "ei/ele": "au comparat"
      },
      "future": {
        "eu": "voi compara",
        "tu": "vei compara",
        "el/ea": "va compara",
        "noi": "vom compara",
        "voi": "veți compara",
        "ei/ele": "vor compara"
      }
    }
  },
  {
    "infinitive": "a crea",
    "translation": "создавать",
    "conjugation": {
      "present": {
        "eu": "creez",
        "tu": "creezi",
        "el/ea": "creează",
        "noi": "creăm",
        "voi": "creați",
        "ei/ele": "creează"
      },
      "past": {
        "eu": "am creat",
        "tu": "ai creat",
        "el/ea": "a creat",
        "noi": "am creat",
        "voi": "ați creat",
        "ei/ele": "au creat"
      },
      "future": {
        "eu": "voi crea",
        "tu": "vei crea",
        "el/ea": "va crea",
        "noi": "vom crea",
        "voi": "veți crea",
        "ei/ele": "vor crea"
      }
    }
  },
  {
    "infinitive": "a dăuna",
    "translation": "повреждать",
    "conjugation": {
      "present": {
        "eu": "dăunez",
        "tu": "dăunezi",
        "el/ea": "dăunează",
        "noi": "dăunăm",
        "voi": "dăunați",
        "ei/ele": "dăunează"
      },
      "past": {
        "eu": "am dăunat",
        "tu": "ai dăunat",
        "el/ea": "a dăunat",
        "noi": "am dăunat",
        "voi": "ați dăunat",
        "ei/ele": "au dăunat"
      },
      "future": {
        "eu": "voi dăuna",
        "tu": "vei dăuna",
        "el/ea": "va dăuna",
        "noi": "vom dăuna",
        "voi": "veți dăuna",
        "ei/ele": "vor dăuna"
      }
    }
  },
  {
    "infinitive": "a decola",
    "translation": "взлетать",
    "conjugation": {
      "present": {
        "eu": "decol",
        "tu": "decoli",
        "el/ea": "decolează",
        "noi": "decolăm",
        "voi": "decolați",
        "ei/ele": "decolează"
      },
      "past": {
        "eu": "am decolat",
        "tu": "ai decolat",
        "el/ea": "a decolat",
        "noi": "am decolat",
        "voi": "ați decolat",
        "ei/ele": "au decolat"
      },
      "future": {
        "eu": "voi decola",
        "tu": "vei decola",
        "el/ea": "va decola",
        "noi": "vom decola",
        "voi": "veți decola",
        "ei/ele": "vor decola"
      }
    }
  },
  {
    "infinitive": "a denumi",
    "translation": "назвать",
    "conjugation": {
      "present": {
        "eu": "denumesc",
        "tu": "denumești",
        "el/ea": "denumește",
        "noi": "denumim",
        "voi": "denumiți",
        "ei/ele": "denumesc"
      },
      "past": {
        "eu": "am denumit",
        "tu": "ai denumit",
        "el/ea": "a denumit",
        "noi": "am denumit",
        "voi": "ați denumit",
        "ei/ele": "au denumit"
      },
      "future": {
        "eu": "voi denumi",
        "tu": "vei denumi",
        "el/ea": "va denumi",
        "noi": "vom denumi",
        "voi": "veți denumi",
        "ei/ele": "vor denumi"
      }
    }
  },
  {
    "infinitive": "a declara",
    "translation": "заявлять",
    "conjugation": {
      "present": {
        "eu": "declar",
        "tu": "declari",
        "el/ea": "declară",
        "noi": "declarăm",
        "voi": "declarați",
        "ei/ele": "declară"
      },
      "past": {
        "eu": "am declarat",
        "tu": "ai declarat",
        "el/ea": "a declarat",
        "noi": "am declarat",
        "voi": "ați declarat",
        "ei/ele": "au declarat"
      },
      "future": {
        "eu": "voi declara",
        "tu": "vei declara",
        "el/ea": "va declara",
        "noi": "vom declara",
        "voi": "veți declara",
        "ei/ele": "vor declara"
      }
    }
  },
  {
    "infinitive": "a dirija",
    "translation": "направлять",
    "conjugation": {
      "present": {
        "eu": "dirijez",
        "tu": "dirijezi",
        "el/ea": "dirijează",
        "noi": "dirijăm",
        "voi": "dirijați",
        "ei/ele": "dirijează"
      },
      "past": {
        "eu": "am dirijat",
        "tu": "ai dirijat",
        "el/ea": "a dirijat",
        "noi": "am dirijat",
        "voi": "ați dirijat",
        "ei/ele": "au dirijat"
      },
      "future": {
        "eu": "voi dirija",
        "tu": "vei dirija",
        "el/ea": "va dirija",
        "noi": "vom dirija",
        "voi": "veți dirija",
        "ei/ele": "vor dirija"
      }
    }
  },
  {
    "infinitive": "a domina",
    "translation": "доминировать",
    "conjugation": {
      "present": {
        "eu": "dominez",
        "tu": "dominezi",
        "el/ea": "dominează",
        "noi": "dominăm",
        "voi": "dominați",
        "ei/ele": "dominează"
      },
      "past": {
        "eu": "am dominat",
        "tu": "ai dominat",
        "el/ea": "a dominat",
        "noi": "am dominat",
        "voi": "ați dominat",
        "ei/ele": "au dominat"
      },
      "future": {
        "eu": "voi domina",
        "tu": "vei domina",
        "el/ea": "va domina",
        "noi": "vom domina",
        "voi": "veți domina",
        "ei/ele": "vor domina"
      }
    }
  },
  {
    "infinitive": "a emigra",
    "translation": "эммигрировать",
    "conjugation": {
      "present": {
        "eu": "emigrez",
        "tu": "emigrezi",
        "el/ea": "emigrează",
        "noi": "emigrăm",
        "voi": "emigrați",
        "ei/ele": "emigrează"
      },
      "past": {
        "eu": "am emigrat",
        "tu": "ai emigrat",
        "el/ea": "a emigrat",
        "noi": "am emigrat",
        "voi": "ați emigrat",
        "ei/ele": "au emigrat"
      },
      "future": {
        "eu": "voi emigra",
        "tu": "vei emigra",
        "el/ea": "va emigra",
        "noi": "vom emigra",
        "voi": "veți emigra",
        "ei/ele": "vor emigra"
      }
    }
  },
  {
    "infinitive": "a exersa",
    "translation": "практиковать",
    "conjugation": {
      "present": {
        "eu": "exersez",
        "tu": "exersezi",
        "el/ea": "exersează",
        "noi": "exersăm",
        "voi": "exersați",
        "ei/ele": "exersează"
      },
      "past": {
        "eu": "am exersat",
        "tu": "ai exersat",
        "el/ea": "a exersat",
        "noi": "am exersat",
        "voi": "ați exersat",
        "ei/ele": "au exersat"
      },
      "future": {
        "eu": "voi exersa",
        "tu": "vei exersa",
        "el/ea": "va exersa",
        "noi": "vom exersa",
        "voi": "veți exersa",
        "ei/ele": "vor exersa"
      }
    }
  },
  {
    "infinitive": "a funcționa",
    "translation": "функционировать",
    "conjugation": {
      "present": {
        "eu": "funcționez",
        "tu": "funcționezi",
        "el/ea": "funcționează",
        "noi": "funcționăm",
        "voi": "funcționați",
        "ei/ele": "funcționează"
      },
      "past": {
        "eu": "am funcționat",
        "tu": "ai funcționat",
        "el/ea": "a funcționat",
        "noi": "am funcționat",
        "voi": "ați funcționat",
        "ei/ele": "au funcționat"
      },
      "future": {
        "eu": "voi funcționa",
        "tu": "vei funcționa",
        "el/ea": "va funcționa",
        "noi": "vom funcționa",
        "voi": "veți funcționa",
        "ei/ele": "vor funcționa"
      }
    }
  },
  {
    "infinitive": "a genera",
    "translation": "генерировать",
    "conjugation": {
      "present": {
        "eu": "generez",
        "tu": "generezi",
        "el/ea": "generează",
        "noi": "generăm",
        "voi": "generați",
        "ei/ele": "generează"
      },
      "past": {
        "eu": "am generat",
        "tu": "ai generat",
        "el/ea": "a generat",
        "noi": "am generat",
        "voi": "ați generat",
        "ei/ele": "au generat"
      },
      "future": {
        "eu": "voi genera",
        "tu": "vei genera",
        "el/ea": "va genera",
        "noi": "vom genera",
        "voi": "veți genera",
        "ei/ele": "vor genera"
      }
    }
  },
  {
    "infinitive": "a ignora",
    "translation": "игнорировать",
    "conjugation": {
      "present": {
        "eu": "ignor",
        "tu": "ignori",
        "el/ea": "ignoră",
        "noi": "ignorăm",
        "voi": "ignorați",
        "ei/ele": "ignoră"
      },
      "past": {
        "eu": "am ignorat",
        "tu": "ai ignorat",
        "el/ea": "a ignorat",
        "noi": "am ignorat",
        "voi": "ați ignorat",
        "ei/ele": "au ignorat"
      },
      "future": {
        "eu": "voi ignora",
        "tu": "vei ignora",
        "el/ea": "va ignora",
        "noi": "vom ignora",
        "voi": "veți ignora",
        "ei/ele": "vor ignora"
      }
    }
  },
  {
    "infinitive": "a impresiona",
    "translation": "впечатлять",
    "conjugation": {
      "present": {
        "eu": "impresionez",
        "tu": "impresionezi",
        "el/ea": "impresionează",
        "noi": "impresionăm",
        "voi": "impresionați",
        "ei/ele": "impresionează"
      },
      "past": {
        "eu": "am impresionat",
        "tu": "ai impresionat",
        "el/ea": "a impresionat",
        "noi": "am impresionat",
        "voi": "ați impresionat",
        "ei/ele": "au impresionat"
      },
      "future": {
        "eu": "voi impresiona",
        "tu": "vei impresiona",
        "el/ea": "va impresiona",
        "noi": "vom impresiona",
        "voi": "veți impresiona",
        "ei/ele": "vor impresiona"
      }
    }
  },
  {
    "infinitive": "a indica",
    "translation": "выделять",
    "conjugation": {
      "present": {
        "eu": "indic",
        "tu": "indici",
        "el/ea": "indică",
        "noi": "indicăm",
        "voi": "indicați",
        "ei/ele": "indică"
      },
      "past": {
        "eu": "am indicat",
        "tu": "ai indicat",
        "el/ea": "a indicat",
        "noi": "am indicat",
        "voi": "ați indicat",
        "ei/ele": "au indicat"
      },
      "future": {
        "eu": "voi indica",
        "tu": "vei indica",
        "el/ea": "va indica",
        "noi": "vom indica",
        "voi": "veți indica",
        "ei/ele": "vor indica"
      }
    }
  },
  {
    "infinitive": "a limita",
    "translation": "ограничивать",
    "conjugation": {
      "present": {
        "eu": "limitez",
        "tu": "limitezi",
        "el/ea": "limitează",
        "noi": "limităm",
        "voi": "limitați",
        "ei/ele": "limitează"
      },
      "past": {
        "eu": "am limitat",
        "tu": "ai limitat",
        "el/ea": "a limitat",
        "noi": "am limitat",
        "voi": "ați limitat",
        "ei/ele": "au limitat"
      },
      "future": {
        "eu": "voi limita",
        "tu": "vei limita",
        "el/ea": "va limita",
        "noi": "vom limita",
        "voi": "veți limita",
        "ei/ele": "vor limita"
      }
    }
  },
  {
    "infinitive": "a menționa",
    "translation": "упоминать",
    "conjugation": {
      "present": {
        "eu": "menționez",
        "tu": "menționezi",
        "el/ea": "menționează",
        "noi": "menționăm",
        "voi": "menționați",
        "ei/ele": "menționează"
      },
      "past": {
        "eu": "am menționat",
        "tu": "ai menționat",
        "el/ea": "a menționat",
        "noi": "am menționat",
        "voi": "ați menționat",
        "ei/ele": "au menționat"
      },
      "future": {
        "eu": "voi menționa",
        "tu": "vei menționa",
        "el/ea": "va menționa",
        "noi": "vom menționa",
        "voi": "veți menționa",
        "ei/ele": "vor menționa"
      }
    }
  },
  {
    "infinitive": "a naviga",
    "translation": "навигировать",
    "conjugation": {
      "present": {
        "eu": "navighez",
        "tu": "navighezi",
        "el/ea": "navighează",
        "noi": "navigăm",
        "voi": "navigați",
        "ei/ele": "navighează"
      },
      "past": {
        "eu": "am navigat",
        "tu": "ai navigat",
        "el/ea": "a navigat",
        "noi": "am navigat",
        "voi": "ați navigat",
        "ei/ele": "au navigat"
      },
      "future": {
        "eu": "voi naviga",
        "tu": "vei naviga",
        "el/ea": "va naviga",
        "noi": "vom naviga",
        "voi": "veți naviga",
        "ei/ele": "vor naviga"
      }
    }
  },
  {
    "infinitive": "a vedea",
    "translation": "видеть",
    "conjugation": {
      "present": {
        "eu": "văd",
        "tu": "vezi",
        "el/ea": "vede",
        "noi": "vedem",
        "voi": "vedeți",
        "ei/ele": "văd"
      },
      "past": {
        "eu": "am văzut",
        "tu": "ai văzut",
        "el/ea": "a văzut",
        "noi": "am văzut",
        "voi": "ați văzut",
        "ei/ele": "au văzut"
      },
      "future": {
        "eu": "voi vedea",
        "tu": "vei vedea",
        "el/ea": "va vedea",
        "noi": "vom vedea",
        "voi": "veți vedea",
        "ei/ele": "vor vedea"
      }
    }
  },
  {
    "infinitive": "a cădea",
    "translation": "падать",
    "conjugation": {
      "present": {
        "eu": "cad",
        "tu": "cazi",
        "el/ea": "cade",
        "noi": "cădem",
        "voi": "cădeți",
        "ei/ele": "cad"
      },
      "past": {
        "eu": "am căzut",
        "tu": "ai căzut",
        "el/ea": "a căzut",
        "noi": "am căzut",
        "voi": "ați căzut",
        "ei/ele": "au căzut"
      },
      "future": {
        "eu": "voi cădea",
        "tu": "vei cădea",
        "el/ea": "va cădea",
        "noi": "vom cădea",
        "voi": "veți cădea",
        "ei/ele": "vor cădea"
      }
    }
  },
  {
    "infinitive": "a tăcea",
    "translation": "молчать",
    "conjugation": {
      "present": {
        "eu": "tac",
        "tu": "taci",
        "el/ea": "tace",
        "noi": "tăcem",
        "voi": "tăceți",
        "ei/ele": "tac"
      },
      "past": {
        "eu": "am tăcut",
        "tu": "ai tăcut",
        "el/ea": "a tăcut",
        "noi": "am tăcut",
        "voi": "ați tăcut",
        "ei/ele": "au tăcut"
      },
      "future": {
        "eu": "voi tăcea",
        "tu": "vei tăcea",
        "el/ea": "va tăcea",
        "noi": "vom tăcea",
        "voi": "veți tăcea",
        "ei/ele": "vor tăcea"
      }
    }
  },
  {
    "infinitive": "a plăcea",
    "translation": "нравиться",
    "conjugation": {
      "present": {
        "eu": "îmi place",
        "tu": "îți place",
        "el/ea": "îi place",
        "noi": "ne place",
        "voi": "vă place",
        "ei/ele": "le place"
      },
      "past": {
        "eu": "mi-a plăcut",
        "tu": "ți-a plăcut",
        "el/ea": "i-a plăcut",
        "noi": "ne-a plăcut",
        "voi": "v-a plăcut",
        "ei/ele": "le-a plăcut"
      },
      "future": {
        "eu": "îmi va plăcea",
        "tu": "îți va plăcea",
        "el/ea": "îi va plăcea",
        "noi": "ne va plăcea",
        "voi": "vă va plăcea",
        "ei/ele": "le va plăcea"
      }
    }
  },
  {
    "infinitive": "a bea",
    "translation": "пить",
    "conjugation": {
      "present": {
        "eu": "beau",
        "tu": "bei",
        "el/ea": "bea",
        "noi": "bem",
        "voi": "beți",
        "ei/ele": "beau"
      },
      "past": {
        "eu": "am băut",
        "tu": "ai băut",
        "el/ea": "a băut",
        "noi": "am băut",
        "voi": "ați băut",
        "ei/ele": "au băut"
      },
      "future": {
        "eu": "voi bea",
        "tu": "vei bea",
        "el/ea": "va bea",
        "noi": "vom bea",
        "voi": "veți bea",
        "ei/ele": "vor bea"
      }
    }
  },
  {
    "infinitive": "a ședea",
    "translation": "сидеть",
    "conjugation": {
      "present": {
        "eu": "șed",
        "tu": "șezi",
        "el/ea": "șade",
        "noi": "ședem",
        "voi": "ședeți",
        "ei/ele": "șed"
      },
      "past": {
        "eu": "am șezut",
        "tu": "ai șezut",
        "el/ea": "a șezut",
        "noi": "am șezut",
        "voi": "ați șezut",
        "ei/ele": "au șezut"
      },
      "future": {
        "eu": "voi ședea",
        "tu": "vei ședea",
        "el/ea": "va ședea",
        "noi": "vom ședea",
        "voi": "veți ședea",
        "ei/ele": "vor ședea"
      }
    }
  },
  {
    "infinitive": "a rămânea",
    "translation": "оставаться",
    "conjugation": {
      "present": {
        "eu": "rămân",
        "tu": "rămâi",
        "el/ea": "rămâne",
        "noi": "rămânem",
        "voi": "rămâneți",
        "ei/ele": "rămân"
      },
      "past": {
        "eu": "am rămas",
        "tu": "ai rămas",
        "el/ea": "a rămas",
        "noi": "am rămas",
        "voi": "ați rămas",
        "ei/ele": "au rămas"
      },
      "future": {
        "eu": "voi rămânea",
        "tu": "vei rămânea",
        "el/ea": "va rămânea",
        "noi": "vom rămânea",
        "voi": "veți rămânea",
        "ei/ele": "vor rămânea"
      }
    }
  },
  {
    "infinitive": "a zăcea",
    "translation": "лежать, болеть",
    "conjugation": {
      "present": {
        "eu": "zac",
        "tu": "zaci",
        "el/ea": "zace",
        "noi": "zăcem",
        "voi": "zăceți",
        "ei/ele": "zac"
      },
      "past": {
        "eu": "am zăcut",
        "tu": "ai zăcut",
        "el/ea": "a zăcut",
        "noi": "am zăcut",
        "voi": "ați zăcut",
        "ei/ele": "au zăcut"
      },
      "future": {
        "eu": "voi zăcea",
        "tu": "vei zăcea",
        "el/ea": "va zăcea",
        "noi": "vom zăcea",
        "voi": "veți zăcea",
        "ei/ele": "vor zăcea"
      }
    }
  },
  {
    "infinitive": "a preavechea",
    "translation": "состариться",
    "conjugation": {
      "present": {
        "eu": "preavechez",
        "tu": "preavechezi",
        "el/ea": "preavechează",
        "noi": "preavechem",
        "voi": "preavecheți",
        "ei/ele": "preavechează"
      },
      "past": {
        "eu": "am preavechit",
        "tu": "ai preavechit",
        "el/ea": "a preavechit",
        "noi": "am preavechit",
        "voi": "ați preavechit",
        "ei/ele": "au preavechit"
      },
      "future": {
        "eu": "voi preavechea",
        "tu": "vei preavechea",
        "el/ea": "va preavechea",
        "noi": "vom preavechea",
        "voi": "veți preavechea",
        "ei/ele": "vor preavechea"
      }
    }
  },
  {
    "infinitive": "a pururea",
    "translation": "оставаться",
    "conjugation": {
      "present": {
        "eu": "pururez",
        "tu": "pururezi",
        "el/ea": "pururează",
        "noi": "pururăm",
        "voi": "pururați",
        "ei/ele": "pururează"
      },
      "past": {
        "eu": "am pururat",
        "tu": "ai pururat",
        "el/ea": "a pururat",
        "noi": "am pururat",
        "voi": "ați pururat",
        "ei/ele": "au pururat"
      },
      "future": {
        "eu": "voi pururea",
        "tu": "vei pururea",
        "el/ea": "va pururea",
        "noi": "vom pururea",
        "voi": "veți pururea",
        "ei/ele": "vor pururea"
      }
    }
  },
  {
    "infinitive": "a face",
    "translation": "делать",
    "conjugation": {
      "present": {
        "eu": "fac",
        "tu": "faci",
        "el/ea": "face",
        "noi": "facem",
        "voi": "faceți",
        "ei/ele": "fac"
      },
      "past": {
        "eu": "am făcut",
        "tu": "ai făcut",
        "el/ea": "a făcut",
        "noi": "am făcut",
        "voi": "ați făcut",
        "ei/ele": "au făcut"
      },
      "future": {
        "eu": "voi face",
        "tu": "vei face",
        "el/ea": "va face",
        "noi": "vom face",
        "voi": "veți face",
        "ei/ele": "vor face"
      }
    }
  },
  {
    "infinitive": "a scrie",
    "translation": "писать",
    "conjugation": {
      "present": {
        "eu": "scriu",
        "tu": "scrii",
        "el/ea": "scrie",
        "noi": "scriem",
        "voi": "scrieți",
        "ei/ele": "scriu"
      },
      "past": {
        "eu": "am scris",
        "tu": "ai scris",
        "el/ea": "a scris",
        "noi": "am scris",
        "voi": "ați scris",
        "ei/ele": "au scris"
      },
      "future": {
        "eu": "voi scrie",
        "tu": "vei scrie",
        "el/ea": "va scrie",
        "noi": "vom scrie",
        "voi": "veți scrie",
        "ei/ele": "vor scrie"
      }
    }
  },
  {
    "infinitive": "a merge",
    "translation": "идти",
    "conjugation": {
      "present": {
        "eu": "merg",
        "tu": "mergi",
        "el/ea": "merge",
        "noi": "mergem",
        "voi": "mergeți",
        "ei/ele": "merg"
      },
      "past": {
        "eu": "am mers",
        "tu": "ai mers",
        "el/ea": "a mers",
        "noi": "am mers",
        "voi": "ați mers",
        "ei/ele": "au mers"
      },
      "future": {
        "eu": "voi merge",
        "tu": "vei merge",
        "el/ea": "va merge",
        "noi": "vom merge",
        "voi": "veți merge",
        "ei/ele": "vor merge"
      }
    }
  },
  {
    "infinitive": "a crede",
    "translation": "верить",
    "conjugation": {
      "present": {
        "eu": "cred",
        "tu": "crezi",
        "el/ea": "crede",
        "noi": "credem",
        "voi": "credeți",
        "ei/ele": "cred"
      },
      "past": {
        "eu": "am crezut",
        "tu": "ai crezut",
        "el/ea": "a crezut",
        "noi": "am crezut",
        "voi": "ați crezut",
        "ei/ele": "au crezut"
      },
      "future": {
        "eu": "voi crede",
        "tu": "vei crede",
        "el/ea": "va crede",
        "noi": "vom crede",
        "voi": "veți crede",
        "ei/ele": "vor crede"
      }
    }
  },
  {
    "infinitive": "a spune",
    "translation": "говорить",
    "conjugation": {
      "present": {
        "eu": "spun",
        "tu": "spui",
        "el/ea": "spune",
        "noi": "spunem",
        "voi": "spuneți",
        "ei/ele": "spun"
      },
      "past": {
        "eu": "am spus",
        "tu": "ai spus",
        "el/ea": "a spus",
        "noi": "am spus",
        "voi": "ați spus",
        "ei/ele": "au spus"
      },
      "future": {
        "eu": "voi spune",
        "tu": "vei spune",
        "el/ea": "va spune",
        "noi": "vom spune",
        "voi": "veți spune",
        "ei/ele": "vor spune"
      }
    }
  },
  {
    "infinitive": "a trimite",
    "translation": "посылать",
    "conjugation": {
      "present": {
        "eu": "trimit",
        "tu": "trimiți",
        "el/ea": "trimite",
        "noi": "trimitem",
        "voi": "trimiteți",
        "ei/ele": "trimit"
      },
      "past": {
        "eu": "am trimis",
        "tu": "ai trimis",
        "el/ea": "a trimis",
        "noi": "am trimis",
        "voi": "ați trimis",
        "ei/ele": "au trimis"
      },
      "future": {
        "eu": "voi trimite",
        "tu": "vei trimite",
        "el/ea": "va trimite",
        "noi": "vom trimite",
        "voi": "veți trimite",
        "ei/ele": "vor trimite"
      }
    }
  },
  {
    "infinitive": "a răspunde",
    "translation": "отвечать",
    "conjugation": {
      "present": {
        "eu": "răspund",
        "tu": "răspunzi",
        "el/ea": "răspunde",
        "noi": "răspundem",
        "voi": "răspundeți",
        "ei/ele": "răspund"
      },
      "past": {
        "eu": "am răspuns",
        "tu": "ai răspuns",
        "el/ea": "a răspuns",
        "noi": "am răspuns",
        "voi": "ați răspuns",
        "ei/ele": "au răspuns"
      },
      "future": {
        "eu": "voi răspunde",
        "tu": "vei răspunde",
        "el/ea": "va răspunde",
        "noi": "vom răspunde",
        "voi": "veți răspunde",
        "ei/ele": "vor răspunde"
      }
    }
  },
  {
    "infinitive": "a rupe",
    "translation": "ломать",
    "conjugation": {
      "present": {
        "eu": "rup",
        "tu": "rupi",
        "el/ea": "rupe",
        "noi": "rupem",
        "voi": "rupeți",
        "ei/ele": "rup"
      },
      "past": {
        "eu": "am rupt",
        "tu": "ai rupt",
        "el/ea": "a rupt",
        "noi": "am rupt",
        "voi": "ați rupt",
        "ei/ele": "au rupt"
      },
      "future": {
        "eu": "voi rupe",
        "tu": "vei rupe",
        "el/ea": "va rupe",
        "noi": "vom rupe",
        "voi": "veți rupe",
        "ei/ele": "vor rupe"
      }
    }
  },
  {
    "infinitive": "a vinde",
    "translation": "продавать",
    "conjugation": {
      "present": {
        "eu": "vând",
        "tu": "vinzi",
        "el/ea": "vinde",
        "noi": "vindem",
        "voi": "vindeți",
        "ei/ele": "vând"
      },
      "past": {
        "eu": "am vândut",
        "tu": "ai vândut",
        "el/ea": "a vândut",
        "noi": "am vândut",
        "voi": "ați vândut",
        "ei/ele": "au vândut"
      },
      "future": {
        "eu": "voi vinde",
        "tu": "vei vinde",
        "el/ea": "va vinde",
        "noi": "vom vinde",
        "voi": "veți vinde",
        "ei/ele": "vor vinde"
      }
    }
  },
  {
    "infinitive": "a pierde",
    "translation": "терять",
    "conjugation": {
      "present": {
        "eu": "pierd",
        "tu": "pierzi",
        "el/ea": "pierde",
        "noi": "pierdem",
        "voi": "pierdeți",
        "ei/ele": "pierd"
      },
      "past": {
        "eu": "am pierdut",
        "tu": "ai pierdut",
        "el/ea": "a pierdut",
        "noi": "am pierdut",
        "voi": "ați pierdut",
        "ei/ele": "au pierdut"
      },
      "future": {
        "eu": "voi pierde",
        "tu": "vei pierde",
        "el/ea": "va pierde",
        "noi": "vom pierde",
        "voi": "veți pierde",
        "ei/ele": "vor pierde"
      }
    }
  },
  {
    "infinitive": "a înțelege",
    "translation": "понимать",
    "conjugation": {
      "present": {
        "eu": "înțeleg",
        "tu": "înțelegi",
        "el/ea": "înțelege",
        "noi": "înțelegem",
        "voi": "înțelegeți",
        "ei/ele": "înțeleg"
      },
      "past": {
        "eu": "am înțeles",
        "tu": "ai înțeles",
        "el/ea": "a înțeles",
        "noi": "am înțeles",
        "voi": "ați înțeles",
        "ei/ele": "au înțeles"
      },
      "future": {
        "eu": "voi înțelege",
        "tu": "vei înțelege",
        "el/ea": "va înțelege",
        "noi": "vom înțelege",
        "voi": "veți înțelege",
        "ei/ele": "vor înțelege"
      }
    }
  },
  {
    "infinitive": "a cunoaște",
    "translation": "знать людей, места",
    "conjugation": {
      "present": {
        "eu": "cunosc",
        "tu": "cunoști",
        "el/ea": "cunoaște",
        "noi": "cunoaștem",
        "voi": "cunoașteți",
        "ei/ele": "cunosc"
      },
      "past": {
        "eu": "am cunoscut",
        "tu": "ai cunoscut",
        "el/ea": "a cunoscut",
        "noi": "am cunoscut",
        "voi": "ați cunoscut",
        "ei/ele": "au cunoscut"
      },
      "future": {
        "eu": "voi cunoaște",
        "tu": "vei cunoaște",
        "el/ea": "va cunoaște",
        "noi": "vom cunoaște",
        "voi": "veți cunoaște",
        "ei/ele": "vor cunoaște"
      }
    }
  },
  {
    "infinitive": "a introduce",
    "translation": "представлять",
    "conjugation": {
      "present": {
        "eu": "introduc",
        "tu": "introduci",
        "el/ea": "introduce",
        "noi": "introducem",
        "voi": "introduceți",
        "ei/ele": "introduc"
      },
      "past": {
        "eu": "am introdus",
        "tu": "ai introdus",
        "el/ea": "a introdus",
        "noi": "am introdus",
        "voi": "ați introdus",
        "ei/ele": "au introdus"
      },
      "future": {
        "eu": "voi introduce",
        "tu": "vei introduce",
        "el/ea": "va introduce",
        "noi": "vom introduce",
        "voi": "veți introduce",
        "ei/ele": "vor introduce"
      }
    }
  },
  {
    "infinitive": "a trage",
    "translation": "тянуть",
    "conjugation": {
      "present": {
        "eu": "trag",
        "tu": "tragi",
        "el/ea": "trage",
        "noi": "tragem",
        "voi": "trageți",
        "ei/ele": "trag"
      },
      "past": {
        "eu": "am tras",
        "tu": "ai tras",
        "el/ea": "a tras",
        "noi": "am tras",
        "voi": "ați tras",
        "ei/ele": "au tras"
      },
      "future": {
        "eu": "voi trage",
        "tu": "vei trage",
        "el/ea": "va trage",
        "noi": "vom trage",
        "voi": "veți trage",
        "ei/ele": "vor trage"
      }
    }
  },
  {
    "infinitive": "a duce",
    "translation": "нести",
    "conjugation": {
      "present": {
        "eu": "duc",
        "tu": "duci",
        "el/ea": "duce",
        "noi": "ducem",
        "voi": "duceți",
        "ei/ele": "duc"
      },
      "past": {
        "eu": "am dus",
        "tu": "ai dus",
        "el/ea": "a dus",
        "noi": "am dus",
        "voi": "ați dus",
        "ei/ele": "au dus"
      },
      "future": {
        "eu": "voi duce",
        "tu": "vei duce",
        "el/ea": "va duce",
        "noi": "vom duce",
        "voi": "veți duce",
        "ei/ele": "vor duce"
      }
    }
  },
  {
    "infinitive": "a aduce",
    "translation": "принести",
    "conjugation": {
      "present": {
        "eu": "aduc",
        "tu": "aduci",
        "el/ea": "aduce",
        "noi": "aducem",
        "voi": "aduceți",
        "ei/ele": "aduc"
      },
      "past": {
        "eu": "am adus",
        "tu": "ai adus",
        "el/ea": "a adus",
        "noi": "am adus",
        "voi": "ați adus",
        "ei/ele": "au adus"
      },
      "future": {
        "eu": "voi aduce",
        "tu": "vei aduce",
        "el/ea": "va aduce",
        "noi": "vom aduce",
        "voi": "veți aduce",
        "ei/ele": "vor aduce"
      }
    }
  },
  {
    "infinitive": "a pune",
    "translation": "положить",
    "conjugation": {
      "present": {
        "eu": "pun",
        "tu": "pui",
        "el/ea": "pune",
        "noi": "punem",
        "voi": "puneți",
        "ei/ele": "pun"
      },
      "past": {
        "eu": "am pus",
        "tu": "ai pus",
        "el/ea": "a pus",
        "noi": "am pus",
        "voi": "ați pus",
        "ei/ele": "au pus"
      },
      "future": {
        "eu": "voi pune",
        "tu": "vei pune",
        "el/ea": "va pune",
        "noi": "vom pune",
        "voi": "veți pune",
        "ei/ele": "vor pune"
      }
    }
  },
  {
    "infinitive": "a coace",
    "translation": "печь",
    "conjugation": {
      "present": {
        "eu": "coc",
        "tu": "coci",
        "el/ea": "coace",
        "noi": "coacem",
        "voi": "coaceți",
        "ei/ele": "coc"
      },
      "past": {
        "eu": "am copt",
        "tu": "ai copt",
        "el/ea": "a copt",
        "noi": "am copt",
        "voi": "ați copt",
        "ei/ele": "au copt"
      },
      "future": {
        "eu": "voi coace",
        "tu": "vei coace",
        "el/ea": "va coace",
        "noi": "vom coace",
        "voi": "veți coace",
        "ei/ele": "vor coace"
      }
    }
  },
  {
    "infinitive": "a crește",
    "translation": "расти",
    "conjugation": {
      "present": {
        "eu": "cresc",
        "tu": "crești",
        "el/ea": "crește",
        "noi": "creștem",
        "voi": "creșteți",
        "ei/ele": "cresc"
      },
      "past": {
        "eu": "am crescut",
        "tu": "ai crescut",
        "el/ea": "a crescut",
        "noi": "am crescut",
        "voi": "ați crescut",
        "ei/ele": "au crescut"
      },
      "future": {
        "eu": "voi crește",
        "tu": "vei crește",
        "el/ea": "va crește",
        "noi": "vom crește",
        "voi": "veți crește",
        "ei/ele": "vor crește"
      }
    }
  },
  {
    "infinitive": "a curge",
    "translation": "течь",
    "conjugation": {
      "present": {
        "eu": "curg",
        "tu": "curgi",
        "el/ea": "curge",
        "noi": "curgem",
        "voi": "curgeți",
        "ei/ele": "curg"
      },
      "past": {
        "eu": "am curs",
        "tu": "ai curs",
        "el/ea": "a curs",
        "noi": "am curs",
        "voi": "ați curs",
        "ei/ele": "au curs"
      },
      "future": {
        "eu": "voi curge",
        "tu": "vei curge",
        "el/ea": "va curge",
        "noi": "vom curge",
        "voi": "veți curge",
        "ei/ele": "vor curge"
      }
    }
  },
  {
    "infinitive": "a deschide",
    "translation": "открывать",
    "conjugation": {
      "present": {
        "eu": "deschid",
        "tu": "deschizi",
        "el/ea": "deschide",
        "noi": "deschidem",
        "voi": "deschideți",
        "ei/ele": "deschid"
      },
      "past": {
        "eu": "am deschis",
        "tu": "ai deschis",
        "el/ea": "a deschis",
        "noi": "am deschis",
        "voi": "ați deschis",
        "ei/ele": "au deschis"
      },
      "future": {
        "eu": "voi deschide",
        "tu": "vei deschide",
        "el/ea": "va deschide",
        "noi": "vom deschide",
        "voi": "veți deschide",
        "ei/ele": "vor deschide"
      }
    }
  },
  {
    "infinitive": "a închide",
    "translation": "закрывать",
    "conjugation": {
      "present": {
        "eu": "închid",
        "tu": "închizi",
        "el/ea": "închide",
        "noi": "închidem",
        "voi": "închideți",
        "ei/ele": "închid"
      },
      "past": {
        "eu": "am închis",
        "tu": "ai închis",
        "el/ea": "a închis",
        "noi": "am închis",
        "voi": "ați închis",
        "ei/ele": "au închis"
      },
      "future": {
        "eu": "voi închide",
        "tu": "vei închide",
        "el/ea": "va închide",
        "noi": "vom închide",
        "voi": "veți închide",
        "ei/ele": "vor închide"
      }
    }
  },
  {
    "infinitive": "a frânge",
    "translation": "разбивать",
    "conjugation": {
      "present": {
        "eu": "frâng",
        "tu": "frângi",
        "el/ea": "frânge",
        "noi": "frângem",
        "voi": "frângeți",
        "ei/ele": "frâng"
      },
      "past": {
        "eu": "am frânt",
        "tu": "ai frânt",
        "el/ea": "a frânt",
        "noi": "am frânt",
        "voi": "ați frânt",
        "ei/ele": "au frânt"
      },
      "future": {
        "eu": "voi frânge",
        "tu": "vei frânge",
        "el/ea": "va frânge",
        "noi": "vom frânge",
        "voi": "veți frânge",
        "ei/ele": "vor frânge"
      }
    }
  },
  {
    "infinitive": "a fugi",
    "translation": "бежать",
    "conjugation": {
      "present": {
        "eu": "fug",
        "tu": "fugi",
        "el/ea": "fuge",
        "noi": "fugim",
        "voi": "fugiți",
        "ei/ele": "fug"
      },
      "past": {
        "eu": "am fugit",
        "tu": "ai fugit",
        "el/ea": "a fugit",
        "noi": "am fugit",
        "voi": "ați fugit",
        "ei/ele": "au fugit"
      },
      "future": {
        "eu": "voi fugi",
        "tu": "vei fugi",
        "el/ea": "va fugi",
        "noi": "vom fugi",
        "voi": "veți fugi",
        "ei/ele": "vor fugi"
      }
    }
  },
  {
    "infinitive": "a plânge",
    "translation": "плакать",
    "conjugation": {
      "present": {
        "eu": "plâng",
        "tu": "plângi",
        "el/ea": "plânge",
        "noi": "plângem",
        "voi": "plângeți",
        "ei/ele": "plâng"
      },
      "past": {
        "eu": "am plâns",
        "tu": "ai plâns",
        "el/ea": "a plâns",
        "noi": "am plâns",
        "voi": "ați plâns",
        "ei/ele": "au plâns"
      },
      "future": {
        "eu": "voi plânge",
        "tu": "vei plânge",
        "el/ea": "va plânge",
        "noi": "vom plânge",
        "voi": "veți plânge",
        "ei/ele": "vor plânge"
      }
    }
  },
  {
    "infinitive": "a promite",
    "translation": "обещать",
    "conjugation": {
      "present": {
        "eu": "promit",
        "tu": "promiți",
        "el/ea": "promite",
        "noi": "promitem",
        "voi": "promiteți",
        "ei/ele": "promit"
      },
      "past": {
        "eu": "am promis",
        "tu": "ai promis",
        "el/ea": "a promis",
        "noi": "am promis",
        "voi": "ați promis",
        "ei/ele": "au promis"
      },
      "future": {
        "eu": "voi promite",
        "tu": "vei promite",
        "el/ea": "va promite",
        "noi": "vom promite",
        "voi": "veți promite",
        "ei/ele": "vor promite"
      }
    }
  },
  {
    "infinitive": "a prinde",
    "translation": "ловить",
    "conjugation": {
      "present": {
        "eu": "prind",
        "tu": "prinzi",
        "el/ea": "prinde",
        "noi": "prindem",
        "voi": "prindeți",
        "ei/ele": "prind"
      },
      "past": {
        "eu": "am prins",
        "tu": "ai prins",
        "el/ea": "a prins",
        "noi": "am prins",
        "voi": "ați prins",
        "ei/ele": "au prins"
      },
      "future": {
        "eu": "voi prinde",
        "tu": "vei prinde",
        "el/ea": "va prinde",
        "noi": "vom prinde",
        "voi": "veți prinde",
        "ei/ele": "vor prinde"
      }
    }
  },
  {
    "infinitive": "a râde",
    "translation": "смеяться",
    "conjugation": {
      "present": {
        "eu": "râd",
        "tu": "râzi",
        "el/ea": "râde",
        "noi": "râdem",
        "voi": "râdeți",
        "ei/ele": "râd"
      },
      "past": {
        "eu": "am râs",
        "tu": "ai râs",
        "el/ea": "a râs",
        "noi": "am râs",
        "voi": "ați râs",
        "ei/ele": "au râs"
      },
      "future": {
        "eu": "voi râde",
        "tu": "vei râde",
        "el/ea": "va râde",
        "noi": "vom râde",
        "voi": "veți râde",
        "ei/ele": "vor râde"
      }
    }
  },
  {
    "infinitive": "a ajunge",
    "translation": "прибывать",
    "conjugation": {
      "present": {
        "eu": "ajung",
        "tu": "ajungi",
        "el/ea": "ajunge",
        "noi": "ajungem",
        "voi": "ajungeți",
        "ei/ele": "ajung"
      },
      "past": {
        "eu": "am ajuns",
        "tu": "ai ajuns",
        "el/ea": "a ajuns",
        "noi": "am ajuns",
        "voi": "ați ajuns",
        "ei/ele": "au ajuns"
      },
      "future": {
        "eu": "voi ajunge",
        "tu": "vei ajunge",
        "el/ea": "va ajunge",
        "noi": "vom ajunge",
        "voi": "veți ajunge",
        "ei/ele": "vor ajunge"
      }
    }
  },
  {
    "infinitive": "a atinge",
    "translation": "трогать",
    "conjugation": {
      "present": {
        "eu": "ating",
        "tu": "atingi",
        "el/ea": "atinge",
        "noi": "atingem",
        "voi": "atingeți",
        "ei/ele": "ating"
      },
      "past": {
        "eu": "am atins",
        "tu": "ai atins",
        "el/ea": "a atins",
        "noi": "am atins",
        "voi": "ați atins",
        "ei/ele": "au atins"
      },
      "future": {
        "eu": "voi atinge",
        "tu": "vei atinge",
        "el/ea": "va atinge",
        "noi": "vom atinge",
        "voi": "veți atinge",
        "ei/ele": "vor atinge"
      }
    }
  },
  {
    "infinitive": "a convinge",
    "translation": "убеждать",
    "conjugation": {
      "present": {
        "eu": "conving",
        "tu": "convingi",
        "el/ea": "convinge",
        "noi": "convingem",
        "voi": "convingeți",
        "ei/ele": "conving"
      },
      "past": {
        "eu": "am convins",
        "tu": "ai convins",
        "el/ea": "a convins",
        "noi": "am convins",
        "voi": "ați convins",
        "ei/ele": "au convins"
      },
      "future": {
        "eu": "voi convinge",
        "tu": "vei convinge",
        "el/ea": "va convinge",
        "noi": "vom convinge",
        "voi": "veți convinge",
        "ei/ele": "vor convinge"
      }
    }
  },
  {
    "infinitive": "a distruge",
    "translation": "разрушать",
    "conjugation": {
      "present": {
        "eu": "distrug",
        "tu": "distrugi",
        "el/ea": "distruge",
        "noi": "distrugem",
        "voi": "distrugeți",
        "ei/ele": "distrug"
      },
      "past": {
        "eu": "am distrus",
        "tu": "ai distrus",
        "el/ea": "a distrus",
        "noi": "am distrus",
        "voi": "ați distrus",
        "ei/ele": "au distrus"
      },
      "future": {
        "eu": "voi distruge",
        "tu": "vei distruge",
        "el/ea": "va distruge",
        "noi": "vom distruge",
        "voi": "veți distruge",
        "ei/ele": "vor distruge"
      }
    }
  },
  {
    "infinitive": "a învinge",
    "translation": "побеждать",
    "conjugation": {
      "present": {
        "eu": "înving",
        "tu": "învingi",
        "el/ea": "învinge",
        "noi": "învingem",
        "voi": "învingeți",
        "ei/ele": "înving"
      },
      "past": {
        "eu": "am învins",
        "tu": "ai învins",
        "el/ea": "a învins",
        "noi": "am învins",
        "voi": "ați învins",
        "ei/ele": "au învins"
      },
      "future": {
        "eu": "voi învinge",
        "tu": "vei învinge",
        "el/ea": "va învinge",
        "noi": "vom învinge",
        "voi": "veți învinge",
        "ei/ele": "vor învinge"
      }
    }
  },
  {
    "infinitive": "a împinge",
    "translation": "толкать",
    "conjugation": {
      "present": {
        "eu": "împing",
        "tu": "împingi",
        "el/ea": "împinge",
        "noi": "împingem",
        "voi": "împingeți",
        "ei/ele": "împing"
      },
      "past": {
        "eu": "am împins",
        "tu": "ai împins",
        "el/ea": "a împins",
        "noi": "am împins",
        "voi": "ați împins",
        "ei/ele": "au împins"
      },
      "future": {
        "eu": "voi împinge",
        "tu": "vei împinge",
        "el/ea": "va împinge",
        "noi": "vom împinge",
        "voi": "veți împinge",
        "ei/ele": "vor împinge"
      }
    }
  },
  {
    "infinitive": "a atrage",
    "translation": "привлекать",
    "conjugation": {
      "present": {
        "eu": "atrag",
        "tu": "atragi",
        "el/ea": "atrage",
        "noi": "atragem",
        "voi": "atrageți",
        "ei/ele": "atrag"
      },
      "past": {
        "eu": "am atras",
        "tu": "ai atras",
        "el/ea": "a atras",
        "noi": "am atras",
        "voi": "ați atras",
        "ei/ele": "au atras"
      },
      "future": {
        "eu": "voi atrage",
        "tu": "vei atrage",
        "el/ea": "va atrage",
        "noi": "vom atrage",
        "voi": "veți atrage",
        "ei/ele": "vor atrage"
      }
    }
  },
  {
    "infinitive": "a extrage",
    "translation": "извлекать",
    "conjugation": {
      "present": {
        "eu": "extrag",
        "tu": "extragi",
        "el/ea": "extrage",
        "noi": "extragem",
        "voi": "extrageți",
        "ei/ele": "extrag"
      },
      "past": {
        "eu": "am extras",
        "tu": "ai extras",
        "el/ea": "a extras",
        "noi": "am extras",
        "voi": "ați extras",
        "ei/ele": "au extras"
      },
      "future": {
        "eu": "voi extrage",
        "tu": "vei extrage",
        "el/ea": "va extrage",
        "noi": "vom extrage",
        "voi": "veți extrage",
        "ei/ele": "vor extrage"
      }
    }
  },
  {
    "infinitive": "a reface",
    "translation": "перестроить",
    "conjugation": {
      "present": {
        "eu": "refac",
        "tu": "refaci",
        "el/ea": "reface",
        "noi": "refacem",
        "voi": "refaceți",
        "ei/ele": "refac"
      },
      "past": {
        "eu": "am refăcut",
        "tu": "ai refăcut",
        "el/ea": "a refăcut",
        "noi": "am refăcut",
        "voi": "ați refăcut",
        "ei/ele": "au refăcut"
      },
      "future": {
        "eu": "voi reface",
        "tu": "vei reface",
        "el/ea": "va reface",
        "noi": "vom reface",
        "voi": "veți reface",
        "ei/ele": "vor reface"
      }
    }
  },
  {
    "infinitive": "a preface",
    "translation": "притворяться",
    "conjugation": {
      "present": {
        "eu": "prefac",
        "tu": "prefaci",
        "el/ea": "preface",
        "noi": "prefacem",
        "voi": "prefaceți",
        "ei/ele": "prefac"
      },
      "past": {
        "eu": "am prefăcut",
        "tu": "ai prefăcut",
        "el/ea": "a prefăcut",
        "noi": "am prefăcut",
        "voi": "ați prefăcut",
        "ei/ele": "au prefăcut"
      },
      "future": {
        "eu": "voi preface",
        "tu": "vei preface",
        "el/ea": "va preface",
        "noi": "vom preface",
        "voi": "veți preface",
        "ei/ele": "vor preface"
      }
    }
  },
  {
    "infinitive": "a deduce",
    "translation": "выводить",
    "conjugation": {
      "present": {
        "eu": "deduc",
        "tu": "deduci",
        "el/ea": "deduce",
        "noi": "deducem",
        "voi": "deduceți",
        "ei/ele": "deduc"
      },
      "past": {
        "eu": "am dedus",
        "tu": "ai dedus",
        "el/ea": "a dedus",
        "noi": "am dedus",
        "voi": "ați dedus",
        "ei/ele": "au dedus"
      },
      "future": {
        "eu": "voi deduce",
        "tu": "vei deduce",
        "el/ea": "va deduce",
        "noi": "vom deduce",
        "voi": "veți deduce",
        "ei/ele": "vor deduce"
      }
    }
  },
  {
    "infinitive": "a reduce",
    "translation": "понижать",
    "conjugation": {
      "present": {
        "eu": "reduc",
        "tu": "reduci",
        "el/ea": "reduce",
        "noi": "reducem",
        "voi": "reduceți",
        "ei/ele": "reduc"
      },
      "past": {
        "eu": "am redus",
        "tu": "ai redus",
        "el/ea": "a redus",
        "noi": "am redus",
        "voi": "ați redus",
        "ei/ele": "au redus"
      },
      "future": {
        "eu": "voi reduce",
        "tu": "vei reduce",
        "el/ea": "va reduce",
        "noi": "vom reduce",
        "voi": "veți reduce",
        "ei/ele": "vor reduce"
      }
    }
  },
  {
    "infinitive": "a produce",
    "translation": "производить",
    "conjugation": {
      "present": {
        "eu": "produc",
        "tu": "produci",
        "el/ea": "produce",
        "noi": "producem",
        "voi": "produceți",
        "ei/ele": "produc"
      },
      "past": {
        "eu": "am produs",
        "tu": "ai produs",
        "el/ea": "a produs",
        "noi": "am produs",
        "voi": "ați produs",
        "ei/ele": "au produs"
      },
      "future": {
        "eu": "voi produce",
        "tu": "vei produce",
        "el/ea": "va produce",
        "noi": "vom produce",
        "voi": "veți produce",
        "ei/ele": "vor produce"
      }
    }
  },
  {
    "infinitive": "a reproduce",
    "translation": "воспроизводить",
    "conjugation": {
      "present": {
        "eu": "reproduc",
        "tu": "reproduci",
        "el/ea": "reproduce",
        "noi": "reproducem",
        "voi": "reproduceți",
        "ei/ele": "reproduc"
      },
      "past": {
        "eu": "am reprodus",
        "tu": "ai reprodus",
        "el/ea": "a reprodus",
        "noi": "am reprodus",
        "voi": "ați reprodus",
        "ei/ele": "au reprodus"
      },
      "future": {
        "eu": "voi reproduce",
        "tu": "vei reproduce",
        "el/ea": "va reproduce",
        "noi": "vom reproduce",
        "voi": "veți reproduce",
        "ei/ele": "vor reproduce"
      }
    }
  },
  {
    "infinitive": "a corespunde",
    "translation": "соответствовать",
    "conjugation": {
      "present": {
        "eu": "corespund",
        "tu": "corespunzi",
        "el/ea": "corespunde",
        "noi": "corespundem",
        "voi": "corespundeți",
        "ei/ele": "corespund"
      },
      "past": {
        "eu": "am corespuns",
        "tu": "ai corespuns",
        "el/ea": "a corespuns",
        "noi": "am corespuns",
        "voi": "ați corespuns",
        "ei/ele": "au corespuns"
      },
      "future": {
        "eu": "voi corespunde",
        "tu": "vei corespunde",
        "el/ea": "va corespunde",
        "noi": "vom corespunde",
        "voi": "veți corespunde",
        "ei/ele": "vor corespunde"
      }
    }
  },
  {
    "infinitive": "a ascunde",
    "translation": "прятать",
    "conjugation": {
      "present": {
        "eu": "ascund",
        "tu": "ascunzi",
        "el/ea": "ascunde",
        "noi": "ascundem",
        "voi": "ascundeți",
        "ei/ele": "ascund"
      },
      "past": {
        "eu": "am ascuns",
        "tu": "ai ascuns",
        "el/ea": "a ascuns",
        "noi": "am ascuns",
        "voi": "ați ascuns",
        "ei/ele": "au ascuns"
      },
      "future": {
        "eu": "voi ascunde",
        "tu": "vei ascunde",
        "el/ea": "va ascunde",
        "noi": "vom ascunde",
        "voi": "veți ascunde",
        "ei/ele": "vor ascunde"
      }
    }
  },
  {
    "infinitive": "a cuprinde",
    "translation": "компроментировать",
    "conjugation": {
      "present": {
        "eu": "cuprind",
        "tu": "cuprinzi",
        "el/ea": "cuprinde",
        "noi": "cuprindem",
        "voi": "cuprindeți",
        "ei/ele": "cuprind"
      },
      "past": {
        "eu": "am cuprins",
        "tu": "ai cuprins",
        "el/ea": "a cuprins",
        "noi": "am cuprins",
        "voi": "ați cuprins",
        "ei/ele": "au cuprins"
      },
      "future": {
        "eu": "voi cuprinde",
        "tu": "vei cuprinde",
        "el/ea": "va cuprinde",
        "noi": "vom cuprinde",
        "voi": "veți cuprinde",
        "ei/ele": "vor cuprinde"
      }
    }
  },
  {
    "infinitive": "a răspândi",
    "translation": "распространять",
    "conjugation": {
      "present": {
        "eu": "răspândesc",
        "tu": "răspândești",
        "el/ea": "răspândește",
        "noi": "răspândim",
        "voi": "răspândiți",
        "ei/ele": "răspândesc"
      },
      "past": {
        "eu": "am răspândit",
        "tu": "ai răspândit",
        "el/ea": "a răspândit",
        "noi": "am răspândit",
        "voi": "ați răspândit",
        "ei/ele": "au răspândit"
      },
      "future": {
        "eu": "voi răspândi",
        "tu": "vei răspândi",
        "el/ea": "va răspândi",
        "noi": "vom răspândi",
        "voi": "veți răspândi",
        "ei/ele": "vor răspândi"
      }
    }
  },
  {
    "infinitive": "a dispărea",
    "translation": "исчезать",
    "conjugation": {
      "present": {
        "eu": "dispar",
        "tu": "dispari",
        "el/ea": "dispărea",
        "noi": "dispărem",
        "voi": "dispăreți",
        "ei/ele": "dispar"
      },
      "past": {
        "eu": "am dispărut",
        "tu": "ai dispărut",
        "el/ea": "a dispărut",
        "noi": "am dispărut",
        "voi": "ați dispărut",
        "ei/ele": "au dispărut"
      },
      "future": {
        "eu": "voi dispărea",
        "tu": "vei dispărea",
        "el/ea": "va dispărea",
        "noi": "vom dispărea",
        "voi": "veți dispărea",
        "ei/ele": "vor dispărea"
      }
    }
  },
  {
    "infinitive": "a veni",
    "translation": "приходить",
    "conjugation": {
      "present": {
        "eu": "vin",
        "tu": "vii",
        "el/ea": "vine",
        "noi": "venim",
        "voi": "veniți",
        "ei/ele": "vin"
      },
      "past": {
        "eu": "am venit",
        "tu": "ai venit",
        "el/ea": "a venit",
        "noi": "am venit",
        "voi": "ați venit",
        "ei/ele": "au venit"
      },
      "future": {
        "eu": "voi veni",
        "tu": "vei veni",
        "el/ea": "va veni",
        "noi": "vom veni",
        "voi": "veți veni",
        "ei/ele": "vor veni"
      }
    }
  },
  {
    "infinitive": "a citi",
    "translation": "читать",
    "conjugation": {
      "present": {
        "eu": "citesc",
        "tu": "citești",
        "el/ea": "citește",
        "noi": "citim",
        "voi": "citiți",
        "ei/ele": "citesc"
      },
      "past": {
        "eu": "am citit",
        "tu": "ai citit",
        "el/ea": "a citit",
        "noi": "am citit",
        "voi": "ați citit",
        "ei/ele": "au citit"
      },
      "future": {
        "eu": "voi citi",
        "tu": "vei citi",
        "el/ea": "va citi",
        "noi": "vom citi",
        "voi": "veți citi",
        "ei/ele": "vor citi"
      }
    }
  },
  {
    "infinitive": "a dormi",
    "translation": "спать",
    "conjugation": {
      "present": {
        "eu": "dorm",
        "tu": "dormi",
        "el/ea": "doarme",
        "noi": "dormim",
        "voi": "dormiți",
        "ei/ele": "dorm"
      },
      "past": {
        "eu": "am dormit",
        "tu": "ai dormit",
        "el/ea": "a dormit",
        "noi": "am dormit",
        "voi": "ați dormit",
        "ei/ele": "au dormit"
      },
      "future": {
        "eu": "voi dormi",
        "tu": "vei dormi",
        "el/ea": "va dormi",
        "noi": "vom dormi",
        "voi": "veți dormi",
        "ei/ele": "vor dormi"
      }
    }
  },
  {
    "infinitive": "a trăi",
    "translation": "жить",
    "conjugation": {
      "present": {
        "eu": "trăiesc",
        "tu": "trăiești",
        "el/ea": "trăiește",
        "noi": "trăim",
        "voi": "trăiți",
        "ei/ele": "trăiesc"
      },
      "past": {
        "eu": "am trăit",
        "tu": "ai trăit",
        "el/ea": "a trăit",
        "noi": "am trăit",
        "voi": "ați trăit",
        "ei/ele": "au trăit"
      },
      "future": {
        "eu": "voi trăi",
        "tu": "vei trăi",
        "el/ea": "va trăi",
        "noi": "vom trăi",
        "voi": "veți trăi",
        "ei/ele": "vor trăi"
      }
    }
  },
  {
    "infinitive": "a privi",
    "translation": "смотреть",
    "conjugation": {
      "present": {
        "eu": "privesc",
        "tu": "privești",
        "el/ea": "privește",
        "noi": "privim",
        "voi": "priviți",
        "ei/ele": "privesc"
      },
      "past": {
        "eu": "am privit",
        "tu": "ai privit",
        "el/ea": "a privit",
        "noi": "am privit",
        "voi": "ați privit",
        "ei/ele": "au privit"
      },
      "future": {
        "eu": "voi privi",
        "tu": "vei privi",
        "el/ea": "va privi",
        "noi": "vom privi",
        "voi": "veți privi",
        "ei/ele": "vor privi"
      }
    }
  },
  {
    "infinitive": "a simți",
    "translation": "чувствовать",
    "conjugation": {
      "present": {
        "eu": "simt",
        "tu": "simți",
        "el/ea": "simte",
        "noi": "simțim",
        "voi": "simțiți",
        "ei/ele": "simt"
      },
      "past": {
        "eu": "am simțit",
        "tu": "ai simțit",
        "el/ea": "a simțit",
        "noi": "am simțit",
        "voi": "ați simțit",
        "ei/ele": "au simțit"
      },
      "future": {
        "eu": "voi simți",
        "tu": "vei simți",
        "el/ea": "va simți",
        "noi": "vom simți",
        "voi": "veți simți",
        "ei/ele": "vor simți"
      }
    }
  },
  {
    "infinitive": "a găsi",
    "translation": "искать",
    "conjugation": {
      "present": {
        "eu": "găsesc",
        "tu": "găsești",
        "el/ea": "găsește",
        "noi": "găsim",
        "voi": "găsiți",
        "ei/ele": "găsesc"
      },
      "past": {
        "eu": "am găsit",
        "tu": "ai găsit",
        "el/ea": "a găsit",
        "noi": "am găsit",
        "voi": "ați găsit",
        "ei/ele": "au găsit"
      },
      "future": {
        "eu": "voi găsi",
        "tu": "vei găsi",
        "el/ea": "va găsi",
        "noi": "vom găsi",
        "voi": "veți găsi",
        "ei/ele": "vor găsi"
      }
    }
  },
  {
    "infinitive": "a hotărî",
    "translation": "решать",
    "conjugation": {
      "present": {
        "eu": "hotărăsc",
        "tu": "hotărăști",
        "el/ea": "hotărăște",
        "noi": "hotărâm",
        "voi": "hotărâți",
        "ei/ele": "hotărăsc"
      },
      "past": {
        "eu": "am hotărât",
        "tu": "ai hotărât",
        "el/ea": "a hotărât",
        "noi": "am hotărât",
        "voi": "ați hotărât",
        "ei/ele": "au hotărât"
      },
      "future": {
        "eu": "voi hotărî",
        "tu": "vei hotărî",
        "el/ea": "va hotărî",
        "noi": "vom hotărî",
        "voi": "veți hotărî",
        "ei/ele": "vor hotărî"
      }
    }
  },
  {
    "infinitive": "a coborî",
    "translation": "спускаться",
    "conjugation": {
      "present": {
        "eu": "coboară",
        "tu": "coboară",
        "el/ea": "coboară",
        "noi": "coborâm",
        "voi": "coborâți",
        "ei/ele": "coboară"
      },
      "past": {
        "eu": "am coborât",
        "tu": "ai coborât",
        "el/ea": "a coborât",
        "noi": "am coborât",
        "voi": "ați coborât",
        "ei/ele": "au coborât"
      },
      "future": {
        "eu": "voi coborî",
        "tu": "vei coborî",
        "el/ea": "va coborî",
        "noi": "vom coborî",
        "voi": "veți coborî",
        "ei/ele": "vor coborî"
      }
    }
  },
  {
    "infinitive": "a urî",
    "translation": "ненавидеть",
    "conjugation": {
      "present": {
        "eu": "urăsc",
        "tu": "urăști",
        "el/ea": "urăște",
        "noi": "urâm",
        "voi": "urâți",
        "ei/ele": "urăsc"
      },
      "past": {
        "eu": "am urât",
        "tu": "ai urât",
        "el/ea": "a urât",
        "noi": "am urât",
        "voi": "ați urât",
        "ei/ele": "au urât"
      },
      "future": {
        "eu": "voi urî",
        "tu": "vei urî",
        "el/ea": "va urî",
        "noi": "vom urî",
        "voi": "veți urî",
        "ei/ele": "vor urî"
      }
    }
  },
  {
    "infinitive": "a împlini",
    "translation": "заполнять",
    "conjugation": {
      "present": {
        "eu": "împlinesc",
        "tu": "împlinești",
        "el/ea": "împlinește",
        "noi": "împlinim",
        "voi": "împliniți",
        "ei/ele": "împlinesc"
      },
      "past": {
        "eu": "am împlinit",
        "tu": "ai împlinit",
        "el/ea": "a împlinit",
        "noi": "am împlinit",
        "voi": "ați împlinit",
        "ei/ele": "au împlinit"
      },
      "future": {
        "eu": "voi împlini",
        "tu": "vei împlini",
        "el/ea": "va împlini",
        "noi": "vom împlini",
        "voi": "veți împlini",
        "ei/ele": "vor împlini"
      }
    }
  },
  {
    "infinitive": "a primi",
    "translation": "получать",
    "conjugation": {
      "present": {
        "eu": "primesc",
        "tu": "primești",
        "el/ea": "primește",
        "noi": "primim",
        "voi": "primiți",
        "ei/ele": "primesc"
      },
      "past": {
        "eu": "am primit",
        "tu": "ai primit",
        "el/ea": "a primit",
        "noi": "am primit",
        "voi": "ați primit",
        "ei/ele": "au primit"
      },
      "future": {
        "eu": "voi primi",
        "tu": "vei primi",
        "el/ea": "va primi",
        "noi": "vom primi",
        "voi": "veți primi",
        "ei/ele": "vor primi"
      }
    }
  },
  {
    "infinitive": "a oferi",
    "translation": "предлагать",
    "conjugation": {
      "present": {
        "eu": "ofer",
        "tu": "oferi",
        "el/ea": "oferă",
        "noi": "oferim",
        "voi": "oferiți",
        "ei/ele": "oferă"
      },
      "past": {
        "eu": "am oferit",
        "tu": "ai oferit",
        "el/ea": "a oferit",
        "noi": "am oferit",
        "voi": "ați oferit",
        "ei/ele": "au oferit"
      },
      "future": {
        "eu": "voi oferi",
        "tu": "vei oferi",
        "el/ea": "va oferi",
        "noi": "vom oferi",
        "voi": "veți oferi",
        "ei/ele": "vor oferi"
      }
    }
  },
  {
    "infinitive": "a descoperi",
    "translation": "открывать",
    "conjugation": {
      "present": {
        "eu": "descopăr",
        "tu": "descoperi",
        "el/ea": "descoperă",
        "noi": "descoperim",
        "voi": "descoperiți",
        "ei/ele": "descoperă"
      },
      "past": {
        "eu": "am descoperit",
        "tu": "ai descoperit",
        "el/ea": "a descoperit",
        "noi": "am descoperit",
        "voi": "ați descoperit",
        "ei/ele": "au descoperit"
      },
      "future": {
        "eu": "voi descoperi",
        "tu": "vei descoperi",
        "el/ea": "va descoperi",
        "noi": "vom descoperi",
        "voi": "veți descoperi",
        "ei/ele": "vor descoperi"
      }
    }
  },
  {
    "infinitive": "a acoperi",
    "translation": "закрывать",
    "conjugation": {
      "present": {
        "eu": "acopăr",
        "tu": "acoperi",
        "el/ea": "acoperă",
        "noi": "acoperim",
        "voi": "acoperiți",
        "ei/ele": "acoperă"
      },
      "past": {
        "eu": "am acoperit",
        "tu": "ai acoperit",
        "el/ea": "a acoperit",
        "noi": "am acoperit",
        "voi": "ați acoperit",
        "ei/ele": "au acoperit"
      },
      "future": {
        "eu": "voi acoperi",
        "tu": "vei acoperi",
        "el/ea": "va acoperi",
        "noi": "vom acoperi",
        "voi": "veți acoperi",
        "ei/ele": "vor acoperi"
      }
    }
  },
  {
    "infinitive": "a suferi",
    "translation": "страдать",
    "conjugation": {
      "present": {
        "eu": "sufăr",
        "tu": "sufăr",
        "el/ea": "suferă",
        "noi": "suferim",
        "voi": "suferiți",
        "ei/ele": "suferă"
      },
      "past": {
        "eu": "am suferit",
        "tu": "ai suferit",
        "el/ea": "a suferit",
        "noi": "am suferit",
        "voi": "ați suferit",
        "ei/ele": "au suferit"
      },
      "future": {
        "eu": "voi suferi",
        "tu": "vei suferi",
        "el/ea": "va suferi",
        "noi": "vom suferi",
        "voi": "veți suferi",
        "ei/ele": "vor suferi"
      }
    }
  },
  {
    "infinitive": "a stabili",
    "translation": "устанавливать",
    "conjugation": {
      "present": {
        "eu": "stabilesc",
        "tu": "stabilești",
        "el/ea": "stabilește",
        "noi": "stabilim",
        "voi": "stabiliți",
        "ei/ele": "stabilesc"
      },
      "past": {
        "eu": "am stabilit",
        "tu": "ai stabilit",
        "el/ea": "a stabilit",
        "noi": "am stabilit",
        "voi": "ați stabilit",
        "ei/ele": "au stabilit"
      },
      "future": {
        "eu": "voi stabili",
        "tu": "vei stabili",
        "el/ea": "va stabili",
        "noi": "vom stabili",
        "voi": "veți stabili",
        "ei/ele": "vor stabili"
      }
    }
  },
  {
    "infinitive": "a construi",
    "translation": "строить",
    "conjugation": {
      "present": {
        "eu": "construiesc",
        "tu": "construiești",
        "el/ea": "construiește",
        "noi": "construim",
        "voi": "construiți",
        "ei/ele": "construiesc"
      },
      "past": {
        "eu": "am construit",
        "tu": "ai construit",
        "el/ea": "a construit",
        "noi": "am construit",
        "voi": "ați construit",
        "ei/ele": "au construit"
      },
      "future": {
        "eu": "voi construi",
        "tu": "vei construi",
        "el/ea": "va construi",
        "noi": "vom construi",
        "voi": "veți construi",
        "ei/ele": "vor construi"
      }
    }
  },
  {
    "infinitive": "a locui",
    "translation": "жить",
    "conjugation": {
      "present": {
        "eu": "locuiesc",
        "tu": "locuiești",
        "el/ea": "locuiește",
        "noi": "locuim",
        "voi": "locuiți",
        "ei/ele": "locuiesc"
      },
      "past": {
        "eu": "am locuit",
        "tu": "ai locuit",
        "el/ea": "a locuit",
        "noi": "am locuit",
        "voi": "ați locuit",
        "ei/ele": "au locuit"
      },
      "future": {
        "eu": "voi locui",
        "tu": "vei locui",
        "el/ea": "va locui",
        "noi": "vom locui",
        "voi": "veți locui",
        "ei/ele": "vor locui"
      }
    }
  },
  {
    "infinitive": "a munci",
    "translation": "работать",
    "conjugation": {
      "present": {
        "eu": "muncesc",
        "tu": "muncești",
        "el/ea": "muncește",
        "noi": "muncim",
        "voi": "munciți",
        "ei/ele": "muncesc"
      },
      "past": {
        "eu": "am muncit",
        "tu": "ai muncit",
        "el/ea": "a muncit",
        "noi": "am muncit",
        "voi": "ați muncit",
        "ei/ele": "au muncit"
      },
      "future": {
        "eu": "voi munci",
        "tu": "vei munci",
        "el/ea": "va munci",
        "noi": "vom munci",
        "voi": "veți munci",
        "ei/ele": "vor munci"
      }
    }
  },
  {
    "infinitive": "a reuși",
    "translation": "следовать",
    "conjugation": {
      "present": {
        "eu": "reușesc",
        "tu": "reușești",
        "el/ea": "reușește",
        "noi": "reușim",
        "voi": "reușiți",
        "ei/ele": "reușesc"
      },
      "past": {
        "eu": "am reușit",
        "tu": "ai reușit",
        "el/ea": "a reușit",
        "noi": "am reușit",
        "voi": "ați reușit",
        "ei/ele": "au reușit"
      },
      "future": {
        "eu": "voi reuși",
        "tu": "vei reuși",
        "el/ea": "va reuși",
        "noi": "vom reuși",
        "voi": "veți reuși",
        "ei/ele": "vor reuși"
      }
    }
  },
  {
    "infinitive": "a amărî",
    "translation": "расстраиваться",
    "conjugation": {
      "present": {
        "eu": "amărăsc",
        "tu": "amărăști",
        "el/ea": "amărăște",
        "noi": "amărâm",
        "voi": "amărâți",
        "ei/ele": "amărăsc"
      },
      "past": {
        "eu": "am amărât",
        "tu": "ai amărât",
        "el/ea": "a amărât",
        "noi": "am amărât",
        "voi": "ați amărât",
        "ei/ele": "au amărât"
      },
      "future": {
        "eu": "voi amărî",
        "tu": "vei amărî",
        "el/ea": "va amărî",
        "noi": "vom amărî",
        "voi": "veți amărî",
        "ei/ele": "vor amărî"
      }
    }
  },
  {
    "infinitive": "a bârfi",
    "translation": "болтать",
    "conjugation": {
      "present": {
        "eu": "bârfesc",
        "tu": "bârfesc",
        "el/ea": "bârfeste",
        "noi": "bârfim",
        "voi": "bârfiți",
        "ei/ele": "bârfesc"
      },
      "past": {
        "eu": "am bârfuit",
        "tu": "ai bârfuit",
        "el/ea": "a bârfuit",
        "noi": "am bârfuit",
        "voi": "ați bârfuit",
        "ei/ele": "au bârfuit"
      },
      "future": {
        "eu": "voi bârfi",
        "tu": "vei bârfi",
        "el/ea": "va bârfi",
        "noi": "vom bârfi",
        "voi": "veți bârfi",
        "ei/ele": "vor bârfi"
      }
    }
  },
  {
    "infinitive": "a defini",
    "translation": "определять",
    "conjugation": {
      "present": {
        "eu": "definesc",
        "tu": "definești",
        "el/ea": "definește",
        "noi": "definim",
        "voi": "definiți",
        "ei/ele": "definesc"
      },
      "past": {
        "eu": "am definit",
        "tu": "ai definit",
        "el/ea": "a definit",
        "noi": "am definit",
        "voi": "ați definit",
        "ei/ele": "au definit"
      },
      "future": {
        "eu": "voi defini",
        "tu": "vei defini",
        "el/ea": "va defini",
        "noi": "vom defini",
        "voi": "veți defini",
        "ei/ele": "vor defini"
      }
    }
  },
  {
    "infinitive": "a despărți",
    "translation": "разделять",
    "conjugation": {
      "present": {
        "eu": "despart",
        "tu": "desparți",
        "el/ea": "desparte",
        "noi": "despărțim",
        "voi": "despărțiți",
        "ei/ele": "despart"
      },
      "past": {
        "eu": "am despărțit",
        "tu": "ai despărțit",
        "el/ea": "a despărțit",
        "noi": "am despărțit",
        "voi": "ați despărțit",
        "ei/ele": "au despărțit"
      },
      "future": {
        "eu": "voi despărți",
        "tu": "vei despărți",
        "el/ea": "va despărți",
        "noi": "vom despărți",
        "voi": "veți despărți",
        "ei/ele": "vor despărți"
      }
    }
  },
  {
    "infinitive": "a împărți",
    "translation": "разделять",
    "conjugation": {
      "present": {
        "eu": "împart",
        "tu": "împarți",
        "el/ea": "împarte",
        "noi": "împărțim",
        "voi": "împărțiți",
        "ei/ele": "împart"
      },
      "past": {
        "eu": "am împărțit",
        "tu": "ai împărțit",
        "el/ea": "a împărțit",
        "noi": "am împărțit",
        "voi": "ați împărțit",
        "ei/ele": "au împărțit"
      },
      "future": {
        "eu": "voi împărți",
        "tu": "vei împărți",
        "el/ea": "va împărți",
        "noi": "vom împărți",
        "voi": "veți împărți",
        "ei/ele": "vor împărți"
      }
    }
  },
  {
    "infinitive": "a însoți",
    "translation": "сопровождать",
    "conjugation": {
      "present": {
        "eu": "însoțesc",
        "tu": "însoțești",
        "el/ea": "însoțește",
        "noi": "însoțim",
        "voi": "însoțiți",
        "ei/ele": "însoțesc"
      },
      "past": {
        "eu": "am însoțit",
        "tu": "ai însoțit",
        "el/ea": "a însoțit",
        "noi": "am însoțit",
        "voi": "ați însoțit",
        "ei/ele": "au însoțit"
      },
      "future": {
        "eu": "voi însoți",
        "tu": "vei însoți",
        "el/ea": "va însoți",
        "noi": "vom însoți",
        "voi": "veți însoți",
        "ei/ele": "vor însoți"
      }
    }
  },
  {
    "infinitive": "a izbândi",
    "translation": "достигать",
    "conjugation": {
      "present": {
        "eu": "izbândesc",
        "tu": "izbândești",
        "el/ea": "izbândește",
        "noi": "izbândim",
        "voi": "izbândiți",
        "ei/ele": "izbândesc"
      },
      "past": {
        "eu": "am izbândit",
        "tu": "ai izbândit",
        "el/ea": "a izbândit",
        "noi": "am izbândit",
        "voi": "ați izbândit",
        "ei/ele": "au izbândit"
      },
      "future": {
        "eu": "voi izbândi",
        "tu": "vei izbândi",
        "el/ea": "va izbândi",
        "noi": "vom izbândi",
        "voi": "veți izbândi",
        "ei/ele": "vor izbândi"
      }
    }
  },
  {
    "infinitive": "a liniști",
    "translation": "успокаиваться",
    "conjugation": {
      "present": {
        "eu": "liniștesc",
        "tu": "liniștești",
        "el/ea": "liniștește",
        "noi": "liniștim",
        "voi": "liniștiți",
        "ei/ele": "liniștesc"
      },
      "past": {
        "eu": "am liniștit",
        "tu": "ai liniștit",
        "el/ea": "a liniștit",
        "noi": "am liniștit",
        "voi": "ați liniștit",
        "ei/ele": "au liniștit"
      },
      "future": {
        "eu": "voi liniști",
        "tu": "vei liniști",
        "el/ea": "va liniști",
        "noi": "vom liniști",
        "voi": "veți liniști",
        "ei/ele": "vor liniști"
      }
    }
  },
  {
    "infinitive": "a numi",
    "translation": "называть",
    "conjugation": {
      "present": {
        "eu": "numesc",
        "tu": "numești",
        "el/ea": "numește",
        "noi": "numim",
        "voi": "numiți",
        "ei/ele": "numesc"
      },
      "past": {
        "eu": "am numit",
        "tu": "ai numit",
        "el/ea": "a numit",
        "noi": "am numit",
        "voi": "ați numit",
        "ei/ele": "au numit"
      },
      "future": {
        "eu": "voi numi",
        "tu": "vei numi",
        "el/ea": "va numi",
        "noi": "vom numi",
        "voi": "veți numi",
        "ei/ele": "vor numi"
      }
    }
  },
  {
    "infinitive": "a pedepsi",
    "translation": "наказывать",
    "conjugation": {
      "present": {
        "eu": "pedepsesc",
        "tu": "pedepsești",
        "el/ea": "pedepsește",
        "noi": "pedepsim",
        "voi": "pedepsiți",
        "ei/ele": "pedepsesc"
      },
      "past": {
        "eu": "am pedepsit",
        "tu": "ai pedepsit",
        "el/ea": "a pedepsit",
        "noi": "am pedepsit",
        "voi": "ați pedepsit",
        "ei/ele": "au pedepsit"
      },
      "future": {
        "eu": "voi pedepsi",
        "tu": "vei pedepsi",
        "el/ea": "va pedepsi",
        "noi": "vom pedepsi",
        "voi": "veți pedepsi",
        "ei/ele": "vor pedepsi"
      }
    }
  },
  {
    "infinitive": "a părăsi",
    "translation": "уходить",
    "conjugation": {
      "present": {
        "eu": "părăsesc",
        "tu": "părăsești",
        "el/ea": "părăsește",
        "noi": "părăsim",
        "voi": "părăsiți",
        "ei/ele": "părăsesc"
      },
      "past": {
        "eu": "am părăsit",
        "tu": "ai părăsit",
        "el/ea": "a părăsit",
        "noi": "am părăsit",
        "voi": "ați părăsit",
        "ei/ele": "au părăsit"
      },
      "future": {
        "eu": "voi părăsi",
        "tu": "vei părăsi",
        "el/ea": "va părăsi",
        "noi": "vom părăsi",
        "voi": "veți părăsi",
        "ei/ele": "vor părăsi"
      }
    }
  },
  {
    "infinitive": "a porni",
    "translation": "начинать",
    "conjugation": {
      "present": {
        "eu": "pornesc",
        "tu": "pornești",
        "el/ea": "pornește",
        "noi": "pornim",
        "voi": "porniți",
        "ei/ele": "pornesc"
      },
      "past": {
        "eu": "am pornit",
        "tu": "ai pornit",
        "el/ea": "a pornit",
        "noi": "am pornit",
        "voi": "ați pornit",
        "ei/ele": "au pornit"
      },
      "future": {
        "eu": "voi porni",
        "tu": "vei porni",
        "el/ea": "va porni",
        "noi": "vom porni",
        "voi": "veți porni",
        "ei/ele": "vor porni"
      }
    }
  },
  {
    "infinitive": "a pregăti",
    "translation": "приготавливать",
    "conjugation": {
      "present": {
        "eu": "pregătesc",
        "tu": "pregătești",
        "el/ea": "pregătește",
        "noi": "pregătim",
        "voi": "pregătiți",
        "ei/ele": "pregătesc"
      },
      "past": {
        "eu": "am pregătit",
        "tu": "ai pregătit",
        "el/ea": "a pregătit",
        "noi": "am pregătit",
        "voi": "ați pregătit",
        "ei/ele": "au pregătit"
      },
      "future": {
        "eu": "voi pregăti",
        "tu": "vei pregăti",
        "el/ea": "va pregăti",
        "noi": "vom pregăti",
        "voi": "veți pregăti",
        "ei/ele": "vor pregăti"
      }
    }
  },
  {
    "infinitive": "a rosti",
    "translation": "произносить",
    "conjugation": {
      "present": {
        "eu": "rostesc",
        "tu": "rostești",
        "el/ea": "rostește",
        "noi": "rostim",
        "voi": "rostiți",
        "ei/ele": "rostesc"
      },
      "past": {
        "eu": "am rostit",
        "tu": "ai rostit",
        "el/ea": "a rostit",
        "noi": "am rostit",
        "voi": "ați rostit",
        "ei/ele": "au rostit"
      },
      "future": {
        "eu": "voi rosti",
        "tu": "vei rosti",
        "el/ea": "va rosti",
        "noi": "vom rosti",
        "voi": "veți rosti",
        "ei/ele": "vor rosti"
      }
    }
  },
  {
    "infinitive": "a sărăci",
    "translation": "беднеть",
    "conjugation": {
      "present": {
        "eu": "sărăcesc",
        "tu": "sărăcești",
        "el/ea": "sărăcește",
        "noi": "sărăcim",
        "voi": "sărăciți",
        "ei/ele": "sărăcesc"
      },
      "past": {
        "eu": "am sărăcit",
        "tu": "ai sărăcit",
        "el/ea": "a sărăcit",
        "noi": "am sărăcit",
        "voi": "ați sărăcit",
        "ei/ele": "au sărăcit"
      },
      "future": {
        "eu": "voi sărăci",
        "tu": "vei sărăci",
        "el/ea": "va sărăci",
        "noi": "vom sărăci",
        "voi": "veți sărăci",
        "ei/ele": "vor sărăci"
      }
    }
  },
  {
    "infinitive": "a sosi",
    "translation": "прибывать",
    "conjugation": {
      "present": {
        "eu": "sosesc",
        "tu": "sosești",
        "el/ea": "sosește",
        "noi": "sosim",
        "voi": "sosiți",
        "ei/ele": "sosesc"
      },
      "past": {
        "eu": "am sosit",
        "tu": "ai sosit",
        "el/ea": "a sosit",
        "noi": "am sosit",
        "voi": "ați sosit",
        "ei/ele": "au sosit"
      },
      "future": {
        "eu": "voi sosi",
        "tu": "vei sosi",
        "el/ea": "va sosi",
        "noi": "vom sosi",
        "voi": "veți sosi",
        "ei/ele": "vor sosi"
      }
    }
  },
  {
    "infinitive": "a speria",
    "translation": "пугать",
    "conjugation": {
      "present": {
        "eu": "sperii",
        "tu": "sperii",
        "el/ea": "sperie",
        "noi": "speriem",
        "voi": "speriați",
        "ei/ele": "sperie"
      },
      "past": {
        "eu": "am speriat",
        "tu": "ai speriat",
        "el/ea": "a speriat",
        "noi": "am speriat",
        "voi": "ați speriat",
        "ei/ele": "au speriat"
      },
      "future": {
        "eu": "voi speria",
        "tu": "vei speria",
        "el/ea": "va speria",
        "noi": "vom speria",
        "voi": "veți speria",
        "ei/ele": "vor speria"
      }
    }
  },
  {
    "infinitive": "a stârni",
    "translation": "провоцировать",
    "conjugation": {
      "present": {
        "eu": "stârnesc",
        "tu": "stârnești",
        "el/ea": "stârnește",
        "noi": "stârnim",
        "voi": "stârniți",
        "ei/ele": "stârnesc"
      },
      "past": {
        "eu": "am stârnit",
        "tu": "ai stârnit",
        "el/ea": "a stârnit",
        "noi": "am stârnit",
        "voi": "ați stârnit",
        "ei/ele": "au stârnit"
      },
      "future": {
        "eu": "voi stârni",
        "tu": "vei stârni",
        "el/ea": "va stârni",
        "noi": "vom stârni",
        "voi": "veți stârni",
        "ei/ele": "vor stârni"
      }
    }
  },
  {
    "infinitive": "a se gândi",
    "translation": "думать",
    "conjugation": {
      "present": {
        "eu": "mă gândesc",
        "tu": "te gândești",
        "el/ea": "se gândește",
        "noi": "ne gândim",
        "voi": "vă gândiți",
        "ei/ele": "se gândesc"
      },
      "past": {
        "eu": "m-am gândit",
        "tu": "te-ai gândit",
        "el/ea": "s-a gândit",
        "noi": "ne-am gândit",
        "voi": "v-ați gândit",
        "ei/ele": "s-au gândit"
      },
      "future": {
        "eu": "mă voi gândi",
        "tu": "te vei gândi",
        "el/ea": "se va gândi",
        "noi": "ne vom gândi",
        "voi": "vă veți gândi",
        "ei/ele": "se vor gândi"
      }
    }
  },
  {
    "infinitive": "a zâmbi",
    "translation": "улыбаться",
    "conjugation": {
      "present": {
        "eu": "zâmbesc",
        "tu": "zâmbești",
        "el/ea": "zâmbește",
        "noi": "zâmbim",
        "voi": "zâmbiți",
        "ei/ele": "zâmbesc"
      },
      "past": {
        "eu": "am zâmbit",
        "tu": "ai zâmbit",
        "el/ea": "a zâmbit",
        "noi": "am zâmbit",
        "voi": "ați zâmbit",
        "ei/ele": "au zâmbit"
      },
      "future": {
        "eu": "voi zâmbi",
        "tu": "vei zâmbi",
        "el/ea": "va zâmbi",
        "noi": "vom zâmbi",
        "voi": "veți zâmbi",
        "ei/ele": "vor zâmbi"
      }
    }
  }
]
